臺灣新竹地方法院刑事判決　　　　　　　100年度重訴字第1號
公　訴　人　臺灣新竹地方法院檢察署檢察官
被　　　告　徐丞君
選任辯護人　張玉琳律師
　　　　　　彭火炎律師
被　　　告　吳嘉豐
選任辯護人　陳美螢律師
　　　　　　楊明勳律師
上列被告因殺人案件，經檢察官提起公訴（100 年度偵字第282
號），本院判決如下：
    主  文
徐丞君、吳嘉豐共同殺人，各處有期徒刑拾壹年，均褫奪公權陸
年，扣案之棒球棒陸支均沒收。
    事  實
一、緣徐丞君、吳嘉豐（綽號「阿德」）、李建達（綽號「小阿
    賢」，所涉犯共同殺人罪經臺灣高等法院於民國97年4 月15
    日以95年上訴字第2594號判決處有期徒刑8 年，褫奪公權4
    年；減為有期徒刑4 年，褫奪公權2 年，其不服提起上訴，
    經最高法院於99年5 月7 日以99年度台上字第2838號判決駁
    回上訴確定，現服刑中）、吳嘉豐堂弟之吳賢（綽號「阿
    賢」，為「竹聯幫」之成員，所涉犯共同殺人罪經臺灣高等
    法院上開判決處有期徒刑14年，褫奪公權9 年，其不服提起
    上訴，同經上開最高法院判決駁回上訴確定，因未到案執行
    ，現遭臺灣新竹地方法院檢察署發布通緝中）、楊忠銘（綽
    號「阿銘」、「阿明」，讀音，所涉犯共同殺人罪於99年9
    月1 日經臺灣高等法院以99年上更(一)字第206 號判決判處有
    期徒刑10年2 月，褫奪公權5 年在案）、林勁良（綽號「阿
    良」，經同署檢察官於96年7 月12日以96年度偵字第1139號
    涉犯共同殺人罪嫌提起公訴，惟經本院於98年1 月20日以96
    年度重訴字第7 號改以涉犯傷害罪為不受理判決）、吳榮燊
    （綽號「阿華」，案發時原名為吳秉達，涉嫌部分經同署檢
    察官認犯嫌不足，而於94年8 月23日以94年度偵字第4334號
    為不起訴處分確定）共7 人，因94年4 月7 日為林勁良之生
    日，其友人楊忠銘當日未上班，遂南下新竹欲為林勁良慶生
    ，並聯絡吳賢請其再找朋友一起聚會，吳賢遂邀約徐丞
    君、吳嘉豐與李建達、吳榮燊等4 人參加聚會，上開7 人遂
    一同自翌日（即94年4 月8 日）凌晨零時起，在新竹市○○
    路487 號3 樓之「君悅KTV 酒店」V1包廂內飲酒為林勁良慶
    生。適死者謝明良（綽號「小良」）亦與朋友林明嘉、江棋
    鈴（綽號「麒麟」、「牙刷」）、鄭啟志（綽號「阿志」）
    、彭康華（綽號「阿華」）及詹桂明（綽號「貴明」）等6
    人，於同日凌晨3 時許起，在同一酒店之V13 包廂內飲酒，
    而吳榮燊與江棋鈴則為之前即相識之舊識。
二、嗣徐丞君、吳嘉豐等7 人於同日凌晨4 時許，酒罷欲離去，
    徐丞君、吳賢、李建達先行下樓，V1包廂其餘人亦準備離
    開，林勁良乃至櫃檯結帳，吳嘉豐與楊忠銘則排隊等待如廁
    之際，適謝明良與林明嘉相偕自V13 包廂走出亦欲上廁所，
    然謝明良不顧楊忠銘排隊於其前正等待上廁所，即插隊直接
    進入廁所，楊忠銘見狀心生不悅，立即出聲指責，謝明良仍
    插隊使用廁所，並於用畢後在廁所外走廊上等待楊忠銘，嗣
    楊忠銘走出廁所時，謝明良即上前掌摑楊忠銘耳光1 下，並
    表示自己是三光幫之人，楊忠銘一時愣住後正欲還手之際，
    立即被在旁之江棋鈴、林明嘉、鄭啟志、彭康華、詹桂明及
    吳榮燊等人分別將其2 人拉開，其間吳榮燊當場認出V13 包
    廂之江棋鈴係其舊識，雙方因此勸和，始暫時結束衝突，謝
    明良、江棋鈴、林明嘉、鄭啟志、彭康華與詹桂明等人即返
    回V13 包廂內繼續飲酒，而楊忠銘、林勁良、吳榮燊、吳嘉
    豐等4 人則一同下樓離去。
三、因楊忠銘對上揭衝突氣憤不平，即囑吳榮燊找江棋鈴交涉，
    尋求謝明良向其道歉，吳榮燊便前往V13 包廂找江棋鈴，江
    棋鈴則帶同吳榮燊至V13 包廂隔壁無人之包廂內洽談。此時
    先下樓並得知此情之吳賢，便自其所駕駛車牌LT-4021 號
    自小客車之後車廂，抱下7 支木製球棒放在地上，供停留現
    場之徐丞君、吳嘉豐、吳賢、李建達、楊忠銘、林勁良等
    6 人每人拿取1 支上樓，惟多出1 支，吳賢再度將該多餘
    之1 支球棒放回其後車廂。徐丞君、吳嘉豐等6 人均為識慮
    正常之人，明知持質地堅硬、重達8 、900 公克之木製球棒
    ，朝人體要害部位之頭部重擊會發生死亡之結果並有意使其
    發生，彼6 人竟基於共同殺害謝明良之犯意聯絡，分持木製
    球棒上樓尋找謝明良，適謝明良邀彭康華、詹桂明一同去看
    江棋鈴與吳榮燊交涉情形，謝明良等人一走出V13 包廂，即
    為徐丞君、吳嘉豐、吳賢、李建達、楊忠銘及林勁良等6
    人所撞見，吳賢即對謝明良及詹桂明等2 人詢問「是那一
    位打『阿銘』？」，並表示希望打人之人能道歉，未料，謝
    明良見到徐丞君、吳嘉豐等6 人持球棒，且要求其道歉，竟
    出言：「現在是怎樣？幹你娘…我是三光的〈指自己是三光
    幫之幫派分子〉啦」等粗語辱罵徐丞君、吳嘉豐等6 人，並
    將手舉起，一拳就揮向站得最靠近謝明良之李建達，並因此
    打到李建達臉部，李建達被打後立即先以球棒抵擋，李建達
    與身旁之徐丞君、吳嘉豐、楊忠銘、吳賢、林勁良即持手
    中所拿之木製球棒在所站立之位置-V13包廂前已轉出走廊靠
    近吧台較開闊處，徐丞君、吳嘉豐等6 人共同朝謝明良頭部
    揮擊，其中李建達係持木製球棒，在謝明良之正前方，由右
    上往左下之方向擊打謝明良之頭頂中央及兩眼中間各1 下，
    楊忠銘則持木製球棒擊打謝明良頭部2 至3 下，而吳賢則
    持木製球棒將謝明良打倒於地後，仍繼續擊打謝明良，因V1
    3 包廂外之走廊係呈長條狀，眾人聚集在V13 包廂前附近與
    靠近吧台處，後方之人看見李建達被謝明良打，李建達開始
    持木棒擊打謝明良後，同在走廊上之徐丞君、吳嘉豐等2 人
    亦持木製球棒開始推擠並繼續擊打謝明良，直至吳賢喊「
    不要打了，走了」，徐丞君、吳嘉豐、李建達、楊忠銘、林
    勁良等5 人始停手並迅速下樓，謝明良因遭此輪番擊打而當
    場休克，受有顱內受傷，伴有開放性顱內傷口與意識喪失、
    並顱骨及顏面骨骨折之傷勢，經送往國軍新竹醫院轉長庚紀
    念醫院林口分院急救，惟仍於同日上午11時50分許不治死亡
    。
四、嗣警方於同日（94年4 月8 日）清晨4 時40分許接獲「君悅
    KTV 酒店」通報，得知上開酒店內有人滋事，迅即前往處理
    ，適逢吳賢及李建達等多人手持木製球棒自上開酒店1 樓
    衝出，並由吳賢駕駛車號LT-4012 號自小客車，搭載李建
    達及徐丞君逃離現場，而吳嘉豐、楊忠銘、林勁良等3 人因
    木棒已交由搭乘吳賢之車離開中之1 人，因而成功躲避警
    方之追緝，自行由現場離開。員警立即隨後一路追捕，而於
    同日清晨5 時20分許，追緝至新竹縣湖口鄉○○路29號仁慈
    醫院前將吳賢所駕駛之上開車輛攔下，當場查獲吳賢，
    李建達及徐丞君等2 人則趁隙逃逸，員警復於該車車內扣得
    木製棒球棒7 支。李建達則於94年4 月13日下午6 時30分許
    ，在犯罪尚未被有偵查犯罪職權之公務員發覺前，主動前往
    新竹市警察局第一分局樹林頭派出所向警員自首犯罪，並陳
    述案發經過而接受裁判；吳賢則於其所被訴案件在本院審
    理期間始吐露「阿銘」、「阿良」之真實身分，經警另循線
    於96年2 月9 日分別將楊忠銘及林勁良拘提到案。再經調閱
    相關電話通聯紀錄及訊問吳賢等人後，循線查知在場之人
    尚有徐丞君及吳嘉豐等2 人，始悉上情。
五、案經謝木雄、謝林珠細（謝明良之父母）訴由新竹市警察局
    第三分局報請臺灣新竹地方法院檢察署檢察官偵查起訴。
    理  由
壹、證據能力部分：
一、本件被告徐丞君、吳嘉豐等2 人及其等辯護人均爭執起訴書
    證據編號5 、6 即證人即另案共同被告楊忠銘、林勁良之警
    詢、偵查筆錄、起訴書證據編號8 其中之偵查報告及證人吳
    榮燊之偵查筆錄之證據能力（見本院卷一第177 頁反面）；
    被告徐丞君及其辯護人尚爭執起訴書證據編號2 、3 、4 即
    共同被告吳嘉豐及另案共同被告李建達、另案共同被告吳
    賢之警詢、偵查筆錄，起訴書證據編號9 臺灣新竹地方法院
    檢察署檢察官94年度偵字第1652、2014號起訴書、本院94年
    度重訴字第6 號刑事判決、臺灣高等法院98年度上訴字第15
    79號刑事判決之證據能力（見本院卷一第177 頁反面），至
    其等雖又爭執證人吳榮燊之警詢筆錄證據能力，然證人吳榮
    燊並無警詢筆錄，是此部分之爭執，尚屬無據，附此併敘。
    經查：
  (一)按被告以外之人，於審判外之言詞或書面陳述，除法律有規
    定者外，不得作為證據；被告以外之人於檢察事務官、司法
    警察官或司法警察調查中所為之陳述，與審判中不符時，其
    先前之陳述具有較可信之特別情況，且為證明犯罪事實存否
    所必要者，得為證據；刑事訴訟法第159 條第1 項、第159
    條之2 定有明文。另所謂「前後陳述不符」之要件，應就前
    後階段之陳述進行整體判斷，以決定其間是否具有實質性差
    異，惟無須針對全部陳述作比較，即非僅指全部不符而言，
    凡部分不符，或審判期日行交互詰問時未經提問，致證人無
    從為陳述或為完整陳述等情形，均屬之，蓋法院既賦與訴訟
    當事人詰問證人之機會，其未加以詰問部分，即可推定有意
    節省時間、勞費而不加以爭執，當無禁止法院在審酌「先前
    之陳述具有較可信之特別情況」後，採為證據之理。而所謂
    「可信之特別情況」，應就其陳述當時之原因、過程、內容
    、功能等外在環境加以觀察，以判斷其陳述，是否出於「真
    意」、有無違法取供等，其信用性已獲得確定保障之特別情
    況；所稱之「為證明犯罪事實存否所必要者」，則指就具體
    個案案情及相關卷證判斷，為發現實質真實目的，認為除該
    項審判外之陳述外，已無從再就同一供述者，取得與其上開
    審判外陳述之相同供述內容，倘以其他證據代替，亦無從達
    到同一目的之情形而言（最高法院97年度臺上字第1364號判
    決意旨參照）。本院審酌：
    1.證人即另案共犯楊忠銘前於警詢中就綽號「阿德」之人（
      即被告吳嘉豐）於謝明良遭人毆打死亡時在場之事實已詳
      細陳述（見96偵1139影卷第9 頁反面至第10頁），然於本
      院審理中卻證稱：當時很亂，我也不曉得被告徐丞君、吳
      嘉豐有無在場，記不得有誰在場云云（見本院卷二第14頁
      反面），其前後之供述容有不一致之情形；而證人即另案
      共犯林勁良前於警詢中就綽號「阿德」之人（即被告吳嘉
      豐）於謝明良遭人毆打死亡時在場、並與同案共同被告吳
      賢均有動手打架之事實亦已詳細陳述（見96偵1139影卷
      第13頁反面至第14頁），然於本院審理中卻證稱：我是上
      樓後看到吳嘉豐，這邊發生爭吵，吳嘉豐還來不及走過去
      站在樓梯口云云（見本院卷二第49頁反面、第50頁），其
      前後之供述同有不一致之情形。
    2.惟觀諸證人楊忠銘、林勁良於警詢中均係主動供出被告吳
      嘉豐為一同上樓打架之同夥，並稱呼其為綽號「阿德」之
      人，且知悉其為另案共犯吳賢之表哥等語（見96偵1139
      影卷第9 頁反面至第27頁反面、第28頁；同偵影卷第13頁
      反面至第14頁），證人楊忠銘另於偵訊中供稱：我透過阿
      德的手機聯絡吳賢，並告知我這裡有起衝突等語（見同
      上偵影卷第82頁反面），證人林勁良則另於偵訊中供稱：
      楊忠銘、李建達、吳賢及吳賢之表哥「阿德」還有我
      ，就一起上去，上去之後我們還在找吳榮燊在哪一間，結
      果死者（即謝明良）剛好從包廂走出來，一看我們這群人
      就開始叫包廂的人，他們並丟公杯及酒杯，丟了之後，就
      往櫃檯那邊走，那邊就打起來了等語（見同上影卷第63頁
      反面）。可見其等對被告吳嘉豐之身分及涉案角色均知之
      甚詳，且於警詢筆錄之記載係採取一問一答方式，其所為
      之證述均為96年2 月10日距案發日較近，當時記憶自較深
      刻，可較能反應所知，不致因時隔日久而遺忘案情或記憶
      難免疏漏；且較無來自其他共犯即被告徐丞君、吳嘉豐同
      庭在場之壓力而出於虛偽不實之指證，或事後串謀而故為
      迴護其他共犯或自己之機會，其等於警詢中所為之陳述，
      均未遭受任何威脅、利誘或以不正方法取供，且其等當時
      亦較不易受他人之干擾而為不實之供述，客觀上應具有較
      可信之特別情況，且均亦為證明犯罪事實存否所必要，依
      上揭規定，其等於警詢中之證言自均有證據能力。
  (二)第按刑事訴訟法第158 條之3 規定：「證人、鑑定人依法應
    具結而未具結者，其證言或鑑定意見，不得作為證據」，此
    所謂「依法應具結而未具結者」，係指檢察官或法官依同法
    第175 條之規定，以證人身分傳喚被告以外之人到庭作證，
    或雖非以證人身分傳喚到庭，而於訊問調查過程中，轉換為
    證人身分為調查時，檢察官、法官應依同法第186 條之規定
    命證人供前或供後具結，其陳述始符合第158 條之3 之規定
    ，而有證據能力。若檢察官或法官非以證人身分傳喚到庭訊
    問時，其身分既非證人或鑑定人，即與前述「依法應具結」
    之要件不合，縱未命其具結，仍不得以其陳述不符前開第15
    8 條之3 之規定逕行排除其證據能力。而前揭未經具結之陳
    述筆錄，係屬被告以外之人於審判外所為之陳述，本質上屬
    於傳聞證據，基於保障被告在憲法上之基本訴訟權，除有同
    法第159 條之3 所列各款之情形外，如嗣後已經法院傳喚到
    庭具結而為陳述，前揭非以證人身分而未經具結之陳述筆錄
    ，除顯有不可信之情況者外，仍非不得作為證據。不能因陳
    述人未經具結，即一律適用本法第158 條之3 之規定，排除
    其證據能力（最高法院100 年度臺上字第3105號判決意旨參
    照）。查本件偵查時檢察官係以關係人之身分傳喚共同被告
    吳嘉豐（見94偵1652影卷第44至46頁），以嫌疑人或被告之
    身分傳喚另案共犯楊忠銘、林勁良（見96偵1139影卷第62頁
    反面至第65頁；同偵影卷第79頁反面至第87頁），以被告之
    身分傳喚證人吳榮燊（以原名吳秉達應訊，見94偵1652影卷
    第70頁至第71頁反面），以被告之身分傳喚證人即另案共犯
    吳賢（見同上影卷第25頁至第26頁反面、第44頁反面至第
    46頁反面、第70至72頁，94他752 影卷第3 頁反面，94他77
    7 影卷第4 頁），均非以證人身分傳喚到庭作證，而被告吳
    嘉豐、另案共犯楊忠銘、林勁良嗣於本院審理中均已到庭以
    證人身分具結，並經被告徐丞君、吳嘉豐及其等辯護人暨檢
    察官予以詰問（見本院卷二第65頁至第66頁反面、第12頁反
    面至第18頁、第46頁至第53頁反面），已足保障被告徐丞君
    、吳嘉豐防禦權之行使，且查無證據足認其上開陳述有顯不
    可信之情況，依前開說明，被告吳嘉豐、另案共犯楊忠銘、
    林勁良於偵查中所為陳述，自均應有證據能力。至證人吳榮
    燊經本院合法對其戶籍及卷內居所地址送達審理期日傳票，
    未於本院100 年7 月12日、同年7 月26日審理期日到庭，且
    經警拘提結果，亦均未能拘獲，且其亦未在監在押，有其戶
    籍資料、臺灣高等法院在監在押全國紀錄表、送達證書1 紙
    （其母郭麗玲收受）、本院公務電話紀錄（管區警員回覆稱
    ：經過管區的查訪，鄰居說證人吳榮燊已經很久沒有住在這
    裡，而他母親叫做郭麗玲，手機是0000000000等語；其母郭
    麗玲回覆稱：吳榮燊他已經很久沒有回家，而且我也不知道
    他的聯絡方式等語）、新竹市警察局100 年8 月22日竹市警
    刑字第1000029728號函（經派員於100 年8 月16日及8 月18
    日按址前往執行拘提，均無人應門，復經查訪鄰居均不知被
    拘提人吳榮燊行蹤。故無法執行）、拘票2 紙、報告書2 紙
    及現場照片2 張在卷可稽（見本院卷一第131 至133 、192
    頁，本院卷二第5 、6 、37至41頁），證人即另案共犯吳
    賢則亦經合法傳喚仍未到庭，且其業因另案遭通緝中乙節，
    此有本院送達證書、本院公務電話紀錄（管區警員回覆稱：
    經過我們的探訪後，吳賢的戶籍地是住著他太太娘家的人
    ，根據他們的告知，吳賢目前好像被通緝中，不知道去哪
    裡了等語）、臺灣高等法院通緝記錄表及被告前案紀錄表附
    卷可證（見本院卷一第194 頁、本院卷二第4 、20、22、23
    頁），是證人吳榮燊、另案共犯吳賢均因現居所不明而無
    法傳喚到案，且被告徐丞君、吳嘉豐及其等辯護人亦無提出
    任何事證說明證人吳榮燊、吳賢上開證詞有何顯有不可信
    之情事，是該2 人偵查中之證言，本即有證據能力，復經傳
    拘無著或無法傳喚，該2 人未能到庭接受交互詰問，是均屬
    於詰問不能，此為司法院大法官會議釋字第582 號解釋所肯
    認「除客觀上不能受詰問者外」之情形，為刑事被告對質詰
    問權之例外情形，是該2 人偵查中之證述自均可採為認定本
    案被告徐丞君、吳嘉豐犯罪之依據。
  (三)再按刑事訴訟法第159 條之1 第2 項所稱被告以外之人於偵
    查中向檢察官所為之陳述得為證據，立法者係以刑事訴訟法
    規定檢察官代表國家偵查犯罪、實施公訴，依法有訊問被告
    、證人、鑑定人之權，且實務運作時，偵查中檢察官向被告
    以外之人所取得之陳述，原則上均能遵守法律規定，不致違
    法取供，其可信性甚高，為兼顧理論與實務，而對被告以外
    之人於偵查中向檢察官所為之陳述，除顯有不可信之情況者
    外，得為證據（最高法院95年度台上字第6675號判決意旨參
    照）。查本件證人即另案共犯楊忠銘、林勁良、吳賢及證
    人吳榮燊（以原名吳秉達應訊）偵查中所為之證述，性質上
    雖屬傳聞證據，惟係偵查中向檢察官以證人身分所為之證述
    （見96偵1139影卷第63、64頁；94偵1652影卷第21頁至第22
    頁反面、第24、44、46頁；96偵1139影卷第64頁反面至第65
    頁反面、第80、81頁、第84頁至第87頁反面），業經其等以
    證人身分具結，擔保其等陳述之可信度，且無顯有不可信之
    情況，矧被告徐丞君、吳嘉豐及其等辯護人於審判程序中均
    有對上開證人就於偵查中向檢察官所為之證言行使詰問權之
    機會（見本院卷二第12頁反面至第18頁、第46至53頁），不
    論其等實際上已經行使或自行放棄行使，對於各該被告之詰
    問權已屬有所保障，又衡以上開證人於警詢或檢察官偵查中
    本即無得為交互詰問之規定，揆諸上開規定，已不宜以上開
    證人於偵查中未經反對詰問為由，遽指其所為證述不具證據
    能力；又被告徐丞君、吳嘉豐及其等辯護人亦無提出任何事
    證說明上開證人之前揭證詞有顯有不可信之情事，其上開證
    人偵查中之證言，本即有證據能力，另案共犯吳賢及證人
    吳榮燊復經傳拘無著或無法傳喚，為刑事被告對質詰問權之
    例外情形，是其等偵查中之證述自亦可採為認定被告徐丞君
    、吳嘉豐犯罪之依據。
  (四)又按刑事訴訟法第159 條之3 規定：「被告以外之人於審判
    中有下列情形之一，其於檢察事務官、司法警察官或司法警
    察調查中所為之陳述，經證明具有可信之特別情況，且為證
    明犯罪事實之存否所必要者，得為證據：…三、滯留國外或
    所在不明而無法傳喚或傳喚不到者。」，查證人即另案共犯
    吳賢則合法傳喚仍未到庭，且其業因另案遭通緝中乙節，
    業如前述，是證人吳賢現居所不明而無法傳喚到案，且於
    歷次警詢及檢察事務官詢問筆錄之記載，均係採取一問一答
    方式，由員警及檢察事務官詢問相關事實，證人吳賢逐一
    回答等情，此有各該警詢及檢察事務官詢問筆錄在卷可考（
    見94偵1652影卷第4 頁反面至第8 頁，94偵2014影卷第7 至
    8 頁，94他766 影卷第1 頁反面至第2 頁，94他777 影卷第
    2 頁，96偵1139影卷第15頁反面至第19頁反面、第80至83頁
    ），是其於警詢及檢察事務官訊問時之陳述，既經證明具有
    可信之特別情狀，且為證明犯罪事實存否所必要，則依上開
    說明，證人吳賢於警詢及檢察事務官詢問時之陳述，依刑
    事訴訟法第159 條之3 規定，對於本件被告徐丞君、吳嘉豐
    ，均應認有證據能力。
  (五)又依刑事訴訟法第159 條之4 第3 款之規定：「除前3 條之
    情形外，下列文書亦得為證據：…三、除前2 款之情形外，
    其他於可信之特別況下所製作之文書」。關於臺灣新竹地方
    法院檢察署檢察官94年度偵字第1652、2014號起訴書、本院
    94年度重訴字第6 號刑事判決書及臺灣高等法院98年度上訴
    字第1579號刑事判決書，此乃因臺灣新竹地方法院檢察署檢
    察官、本院及臺灣高等法院法官職務上製作之公文書，係檢
    察官或法官依職權所為，與其責任、信譽攸關，且該等文書
    處於受公開檢驗之狀態，復均賦予刑事訴訟法上之拘束力及
    既判力，其真實正確性及可信性極高，是除非有顯不可信之
    情況外，參照上開規定，上開公文書均應具有證據能力（臺
    灣臺北地方法院92年度訴字第2040號及臺灣高雄地方法院96
    年度訴字第671 號刑事判決均同旨可參），至其須透過證據
    調查程序，方得形成作為認定事實之證據價值，而不同證據
    間形成之心證本有高低之分（如起訴書相對於判決書之證明
    力稍低），事屬當然。另被告徐丞君、吳嘉豐及其等辯護人
    所爭執之新竹市警察局第一分局西門派出所偵查報告之證據
    能力（見94相201 影卷第3 頁反面、第4 頁），而迄至本案
    辯論終結時，仍未見檢察官提出該偵查報告有何特別可信之
    證據，則依上開刑事訴訟法第159 條第1 項之規定，依上開
    說明，應認該偵查報告文書無證據能力。
二、又按被告以外之人於審判外之陳述，雖不符刑事訴訟法第15
    9 條之1 至之4 之規定，然經當事人於審判程序同意作為證
    據，法院審酌該言詞陳述或書面陳述作成時之情況，認為適
    當者，亦得為證據。又當事人、代理人或辯護人於法院調查
    證據時，知有第159 條第1 項不得為證據之情形，而未於言
    詞辯論終結前聲明異議者，視為有前項之同意，同法第159
    條之5 亦有明文。查本案所引用之其餘證據資料（詳後引證
    據），其中各項言詞或書面傳聞證據部分，縱無刑事訴訟法
    第159 條之1 至第159 條之4 或其他規定之傳聞證據例外情
    形，亦業經本院審理時予以提示並告以要旨，且各經檢察官
    、被告徐丞君、吳嘉豐及其等之辯護人表示意見，當事人及
    辯護人均已知上述證據乃屬傳聞證據，或明示不爭執作為本
    案之證據使用（見本院卷一第117 頁反面），或明示同意作
    為本案之證據使用，或未於言詞辯論終結前對該等證據聲明
    異議（見本院卷二第69頁至第84頁反面），依上開規定，已
    擬制同意其有證據能力，且本院審酌該等傳聞證據作成時之
    狀況，並無不宜作為證據之情形，均應認於本案有證據能力
    。
貳、實體方面：
一、訊據被告徐丞君、吳嘉豐固坦承於上揭時、地有與楊忠銘、
    吳賢、李建達、林勁良及吳榮燊共7 人至君悅KTV 酒店V1
    包廂內一同為林勁良慶生，而被告徐丞君係與吳賢、李建
    達一同前往，另被告吳嘉豐則是受吳賢邀約前往，被告吳
    嘉豐為吳賢之表哥，從當晚開始飲酒，酒罷被告徐丞君與
    李建達欲搭乘吳賢所駕車輛先行離去之情（見本院卷二第
    85、86頁），被告吳嘉豐並坦稱：其與楊忠銘如廁之際，楊
    忠銘與死者謝明良因上廁所插隊之事發生衝突，氣憤難耐，
    因吳榮燊認識對方其中之江棋鈴，囑吳榮燊找江棋鈴交涉，
    希望謝明良出面道歉，其並將其手機借給楊忠銘電告吳賢
    此事，嗣其與被告徐丞君、楊忠銘、吳賢、李建達、林勁
    良共6 人一起上樓，其聽聞吳賢稱「走了」就一起下樓，
    並看到吳賢開車駛離，警察開始追車之情事（見本院卷二
    第86、87頁、第91頁反面、第91頁），被告徐丞君亦坦稱：
    吳賢接到來電後即駛返該酒店，在1 樓見到被告吳嘉豐、
    楊忠銘及林勁良等人，惟未見到吳榮燊，其與林勁良，及手
    持球棒之楊忠銘、吳賢、李建達一起坐電梯上樓，上樓後
    在V13 包廂前遇到謝明良走出包廂，楊忠銘指明謝明良該人
    ，相互爭吵，謝明良先出手打到李建達，楊忠銘、吳賢及
    李建達隨即持球棒還手，嗣其下樓與李建達搭乘吳賢所駕
    車輛離開，球棒放在後座，且遭警車追緝之情（見本院卷二
    第88至91頁、第93頁反面、第94頁），且對謝明良因此顱內
    受傷，伴有開放性顱內傷口與意識喪失，並顱骨及顏面骨骨
    折，經送往國軍新竹醫院轉長庚紀念醫院林口分院急救，惟
    仍於同日上午11時50分許不治死亡，嗣警方於同日清晨5 時
    2 0 分許，追緝至新竹縣湖口鄉○○路29號仁慈醫院前將吳
    峰賢所駕駛之上開車輛攔下，當場查獲吳賢，於該車車內
    扣得木製棒球棒7 支之事實，均不予爭執（見本院卷一第11
    8 頁反面、第119 頁），惟均矢口否認有涉犯共同殺人犯行
    ，被告徐丞君、吳嘉豐並均辯稱：我當時沒有拿球棒，也沒
    有跟謝明良打架云云。惟查：
  (一)另案共犯李建達於警詢時陳稱：我因本案於94年4 月13日下
    午6 時30分在姐夫林建辰陪同下，到新竹市○○路○段561
    號樹林頭派出所自首，我和吳賢、綽號「阿華」（即吳榮
    燊）、「阿明」（即楊忠銘）及1 個不認識的人，共5 人，
    於同年月8 日凌晨4 時許，在同市○○路487 號3 樓「君悅
    KTV 酒店」V1包廂喝酒，後來「阿明」就跟謝明良發生口角
    ，我們5 人就全部離開酒店到樓下，我和吳賢先開車回家
    ，途中吳賢接到電話就返回酒店樓下，「阿明」說要對方
    道歉，並看見多了4 至5 個我不認識的人，不認識的人就分
    棒球木棒給我們說對方人很多，而且好像有帶武器，叫我們
    帶著防身，之後就一起上樓看到V13 包廂內走出一個不認識
    的人，接著就是現警方提示的縮影相片謝明良走出來，跟我
    們說「現在是怎樣，幹××…，我是三光的啦」（臺語），
    接著他就揮拳打我，我就持木棒擋一下，我繼續持木棒往謝
    明良正前方由右上方往左下方向打了1 、2 下，就有對方兩
    人打過來，我們就往後退，接著我就看到謝明良已經倒在地
    下，但是沒有流血，吳賢叫我們走了，大家就從樓梯走到
    1 樓，吳賢就開他的車載我跟阿明及兩個不認識的人，接
    著警察就在後面追我們，一直追到新豐火車站前大家就分散
    跑，只有吳賢被警方捉到，持木棒攻擊謝明良時間不會超
    過10秒鐘，事後過了2 、3 天後看到報紙才知道謝明良已經
    死掉，心理就很不安，加上朋友說吳賢被借提出來，我就
    決定自首等語（見94偵2014影卷第6 頁正反面）；於偵訊時
    陳稱：警訊筆錄是按照我自由意識陳述，是我姐夫林建辰陪
    我去自首的，我綽號叫「小阿賢」，我跟吳賢比較熟，我
    也認識吳秉達，當天是吳賢去喝酒，他從臺北南下，我是
    給吳榮燊載去前開酒店，我們在4 月8 日凌晨零時至3 樓的
    V1包廂喝酒，進去包廂之後，裡面有很多人，都來來去去，
    我與吳賢快3 點先行離開，是他載我走的，我們已經開快
    到竹北交流道要去臺北，突然吳賢接到「阿明」電話，說
    跟人家起衝突，叫我們回去，回到酒店樓下時，「阿明」就
    找4 、5 個不認識的男子，要謝明良向他道歉，說對方人很
    多，可能帶有武器，他的人就發木棍給我們，怕會有危險，
    拿著防身，後來有人說樓上打起來，我們就上去，上去時並
    沒有打起來，當時吳秉達在另外1 個包廂，因我不知道謝明
    良在何間包廂，我們都在走道上等，這時從V13 包廂走出1
    位不認識的人，第2 個走出來就是謝明良，我跟吳賢站在
    前面，吳賢就說何位打「阿明」，希望道歉，謝明良口氣
    就很差，說「你們現在是怎樣」（臺語），而且罵髒話，說
    「我是三光幫的」（臺語），他就1 拳打過來，打到我左臉
    頰，他旁邊有兩個人也衝上來，我拿球棒抵擋，時間發生很
    短，不到10秒鐘，因為謝明良在我正前方，我不確定是否打
    到他，我在警察局說由右上方往左下方打到謝明良，打到1
    、2 下，我、吳賢、「阿明」及其他我不認識的有5 、6
    個人持球棒，打完人之後，吳賢說停，大家就撤離，所以
    大家跟著他走，每個人都上他的車，球棒就留在他車上，警
    方在後面追，追到新豐快到湖口地方，甩不掉，大家分散跑
    ，當時吳賢被抓，酒店內走廊是很窄，有1 支球棒的長度
    ，但不到兩支的長度，當時無法從側面打，只能從上往下打
    ，只能打到最突出的頭，因為後面是人，前面也是人，旁邊
    是牆壁，反擊只能由上往下打，我先被打，我就先出棒，兩
    邊就衝突起來，我只看到謝明良倒地，沒有看到他流血，當
    時在場的有徐丞君及吳嘉豐，我不知道他們兩個有無拿棍子
    ，回到酒店時，在樓下有看到吳嘉豐、楊忠銘、林勁良，還
    有一些人我不認識，「阿明」跟不認識的人在發球棒，有人
    說吳榮燊被對方押住，對方人很多，有帶武器，就發棍子給
    我們，並說拿著防身，但徐丞君沒有拿球棒，之後有人打電
    話下來說吳榮燊被打，所以我跟徐丞君、吳賢、楊忠銘才
    搭乘電梯上去，我跟吳賢及楊忠銘拿球棒站最前面，我印
    象中沒有看到林勁良，因我站在前面，沒注意到誰有打誰沒
    打，我們一群人上去後，其中有1 人就說就是謝明良，對方
    並沒有持武器，只有我們一方的人持木棒，死者被打時，吳
    榮燊沒有參與，他出來時，死者已經倒在地上，搭吳賢的
    車離去時，車上有我、吳賢、徐丞君，還有其他兩個我不
    認識的人，該兩人之前有聚集在酒店樓下，但我不確定他們
    有無出現在樓上毆打現場，該兩人都有持球棒等語（見94偵
    2014影卷第16、17頁，94偵1652影卷第45、71頁，96偵1139
    影卷第81頁反面、第86頁正反面）；於本院94年度重訴字第
    6 號另案審理時陳稱：我是先被打，我就抵擋、回擊，我沒
    有要致人於死，我方這邊的人很多我不認識，是綽號「阿明
    」的找來的，帶頭的人不是我，離謝明良最近的是我，謝明
    良先說你們一群人要幹什麼，有人說就是他，謝明良講髒話
    ，他用手揮，揮到我，後面的人就往前衝，棍棒拿起來就開
    始打，交棒子給我們的人是從一台車拿出棒子，後來5 、6
    個人一起衝到吳賢的車子上，所以大家就把球棒放在吳
    賢的車上等語（見本院另案94重訴6 影卷第17頁、第103 、
    104 頁均反面）；於本院審理時證稱：案發日飲酒後，我與
    吳賢、徐丞君先離開，上3 樓時很多人都拿球棒，衝突完
    後離開現場時，球棒拿著走，大家把球棒在吳賢車上，當
    天是林勁良生日要幫他慶生，徐丞君有一起坐電梯上3 樓等
    語（本院卷二第54頁正反面、第55頁、第56、57頁反面）。
  (二)另案共犯吳賢於警詢時陳稱：94年4 月8 日凌晨4 時許，
    在新竹市○○路487 號3 樓「君悅KTV 酒店」包廂，一共5
    人一起喝酒，當天是幫林勁良慶生，因4 月7 日是他生日，
    後來因上廁所，謝明良等人嫌我們太慢而與他們起衝突，綽
    號「阿華」（即吳榮燊）湊巧認識他們其中1 人，就出面調
    解要平息糾紛，對方人馬仍要打我們，我們5 人就往樓下跑
    ，過不久，林勁良就打電話叫我過去，我到時楊忠銘的小弟
    就拿給我們1 人1 支木棒，然後，我們就一起上樓找謝明良
    等人，剛好謝明良和友人在包廂外，本來要謝明良道歉就算
    了，但謝明良語氣仍很衝，與李建達發生口角，謝明良就先
    揮拳打了李建達1 拳，接著李建達就以木棒還擊，打到謝明
    良頭部中間，謝明良坐倒在地還沒倒下時，李建達再揮棒擊
    中謝明良兩眼中間的鼻樑，然後完全倒下，我就看到謝明良
    的鼻血流出來，對方就大喊不要打了，我也有說不要打了，
    趕快走了，於是我們一起走樓梯下樓離開，我有持球棒，但
    沒有參與動手，林勁良、楊忠銘則都有持木棒打人，毆打謝
    明良之後，我駕駛車牌號碼LT-4012 號車子離開現場，有5
    人坐上我車子，我未查看是哪5 人，因為剛好警察趕到現場
    ，他們叫我趕緊開車離開，我亦不知如何稱呼及聯絡，查扣
    之7 支木製球棒，有1 支我平時就放在後車箱，1 支由我所
    拿，置於駕駛座旁，餘5 支球棒為另外那5 人持有，這6 支
    球棒為我們在君悅酒店毆打謝明良時所用，並於離開時帶上
    車，我一直開到湖口仁慈醫院才被警察攔下，楊忠銘、林勁
    良兩人在現場就跑走了，綽號「阿良」是林勁良、「小阿賢
    」是李建達、「阿華」是吳榮燊、「阿德」是吳嘉豐、「阿
    賢」是我本人、「阿明」是楊忠銘等語（見94偵1652影卷第
    5 至8 頁、94偵2014影卷第7 頁反面，96聲拘21影卷第2 頁
    反面、第3 頁，96偵1139影卷第16頁）；於偵訊時陳稱：4
    月8 日凌晨零時，包廂內有我、林勁良、吳嘉豐、吳榮燊、
    李建達、徐丞君、楊忠銘，還有一些不認識的人進進出出，
    當天是在幫林勁良慶生，後來楊忠銘去上廁所時，與謝明良
    發生爭執，被謝明良打巴掌，我朋友吳榮燊剛好認識對方其
    中1 人綽號牙刷（臺語；即江棋鈴），想說大家講一講就好
    了，我和徐丞君、李建達就先離開酒店，後來在車上接到楊
    忠銘電話，他跟我說他跟三光的人起衝突，要我趕回酒店，
    我開車回酒店樓下，有人拿球棒給我，應該是楊忠銘那邊叫
    的人，本來是要叫謝明良來道歉，結果上去時，謝明良也是
    很衝，他先出手打李建達，李建達就拿球棒往謝明良頭部打
    兩、三下，第1 下是頭部上方，謝明良就倒地了，第2 下是
    雙眼中間，我看到謝明良流鼻血，我就說趕快走，不要打了
    ，第3 下，也是頭部，我、李建達、林勁良、楊忠銘都有拿
    木棒，但我只有看到李建達、楊忠銘拿球棒毆打謝明良頭部
    1 、2 下，我、林勁良都沒有動手，但林勁良有與對方的人
    發生拉扯，當時在場被告徐丞君及吳嘉豐，他們兩個沒有拿
    棍子，但有一起上去樓上，我跟李建達及「阿明」站在前面
    ，他們兩個在後面而已，他們在那裡看，我看到吳榮燊時，
    死者已經倒地，吳榮燊從包廂跟江棋鈴出來，吳榮燊並未參
    與打架，木棒是我到現場就有了，不是在我車上拿的，我自
    己車上本來有放1 、2 支並沒拿下來，拿球棒的有6 、7 個
    人，我不知道名字，也不知道綽號，我拿球棒，但是沒有打
    ，球棒在我車上找到，因謝明良被打2 、3 下倒地，我就叫
    他們趕快走，我等一下去，就遇到巡邏車，所以人都擠到我
    車上，叫我趕快開車，我就跑給警察追，所以球棒就放在車
    上，警察在我車裡找到7 支棒球棍，其中1 支平時就放在我
    車上，這1 支我沒有拿上去，我是拿別人交來給我的，拿球
    棒上去主要是要嚇謝明良的，單純是要他道歉而已等語（見
    94偵1652影卷第25、26頁，96偵1139影卷第64頁反面至65頁
    反面、第80頁反面至第81頁、第84頁反面至第85頁反面）；
    於本院94年度重訴字第6 號另案審理時陳稱：球棒好像有幾
    支是從我後行李箱拿出來，我自己的球棒，都放在後行李箱
    等語（見本院另案94重訴6 影卷第114 頁反面）；於臺灣高
    等法院95年度上訴字第2594號另案審理時陳稱：車子折回到
    君悅KTV 的時候，1 樓就有人在那邊，有人拿木棒給我，上
    去之後有碰到死者謝明良，就看到死者在那邊罵三字經，他
    先動手打李建達，李建達就回擊，走道很窄，走道站幾個人
    我不清楚，球棒是由上往下揮等語（見臺灣高等法院95上訴
    2594影卷第69頁反面至第70頁反面）。
  (三)另案共犯楊忠銘於警詢時陳稱：事情的起因，是林勁良4 月
    7 日生日，我從台北坐車下來幫他慶生，慶生完畢我上廁所
    因死者謝明良插隊上廁所，我無意中說1 句，大家都在排隊
    ，引起謝明良不滿，謝明良就問我，你是有意見嗎？謝明良
    先出手打過來，而且還大聲吼叫，他們同包廂的朋友就出來
    看，他們有3 、4 個人把我圍住，不讓我走，我的朋友林勁
    良在櫃臺買單看到就和吳榮燊、李建達過來，把我們雙方勸
    離，衝突結束後謝明良仍留在原包廂喝酒，我和林勁良、李
    建達、吳榮燊還有吳賢的表哥綽號叫「阿德」（即被告吳
    嘉豐）就下樓，因吳榮燊有認識對方其中1 位，我莫名其妙
    被打，吳榮燊就自告奮勇，說和對方有認識要去問一下為什
    麼打我，在此時吳賢的表哥阿德，打電話給吳賢說有糾
    紛，吳榮燊到樓上和對方談，要吳賢過來看一下，吳賢
    到達的時候，我從樓下泊車少爺的對講機聽到樓上又發生衝
    突，我們全部的人林勁良、李建達、吳賢及其表哥阿德，
    還有我全部回到樓上，棒球棒我看到是吳賢從車上拿下來
    的，我有看到吳賢拿球棒，幾支我不清楚。…我只有看到
    第1 個打的是李建達，李建達拿球棒直接朝死者謝明良的頭
    部打下去，我有動手打人，我有持棒球棒是在現場撿來的，
    …現場很亂、人又多，打起來我打到誰，我自己也不知道，
    （問：上樓打架的一共有幾人？）林勁良、吳賢、李建達
    ，吳榮燊是先上樓的，吳賢的表哥綽號阿德、還有我等語
    （見96偵1139影卷第8 頁反面至第11頁）；其於偵訊時陳稱
    ：我們在樓下聽到泊車少爺對講機在說樓上又發生衝突，我
    們就上去看，因樓上只有「阿華」一人，我與吳賢、李建
    達、林勁良、「阿德」就上去關心，上去結果找到「阿華」
    ，死者他們的人是在阿華隔壁包廂，想說外面怎麼那麼吵，
    就開門看到我們，就把杯子丟出來，並出來大小聲，他們的
    人聽到也出來，出來之後李建達就先上前打起來，我們看他
    打起來，就兩方面人一起打起來，木棒是從吳賢車上拿下
    來，…林勁良他在我後方，我沒注意他有無拿木棍，我看到
    他們從我後面走來就有木棒，所以推測是吳賢從車上拿來
    ，…我透過吳嘉豐的手機聯絡吳賢，我告知吳賢說我這
    裡有起衝突，我沒有叫他一定要回來，…我沒有叫其他人來
    ，我在新竹人生地不熟。（問：那些後來聚集在酒店樓下的
    人是否是林勁良叫來的？）我不清楚，總共約有3 、4 人而
    已，我不清楚球棒何人提供，我在樓下沒有持球棒，我到樓
    上後才拿球棒，之前還有一個朋友叫「利蘇」，我有看到他
    拿球棒從樓梯間出來，當時我已經在樓上。球棒是我在案發
    現場走道的地上撿的，球棒是「利蘇」拿上來的，…我與林
    勁良、阿德、徐丞君一起搭電梯上樓，我忘記電梯內有無吳
    賢或李建達，電梯內無人拿球棒，我有打，但是不知打到
    誰，林勁良一出電梯就站在櫃臺，沒有靠近包廂。我雙手持
    木棍往我前面打等語（見96偵1139影卷第62頁反面至第63頁
    、第65頁正反面、第86頁反面至第87頁）；於本院審理時證
    稱：案發當時我手機沒電，謝明良打李建達時，大家開始推
    擠拉扯，我認識吳嘉豐，他好像有一起上樓，之前與吳賢
    吃飯，有叫吳嘉豐一起過來吃飯，我聽吳賢說過他與吳嘉
    豐有親戚關係等語（本院卷二第14至18頁）。
  (四)共犯林勁良於警詢時陳稱：事情的起因是我4 月7 日生日慶
    生，慶生完畢後友人楊忠銘上廁所與死者謝明良發生口角，
    謝明良先出手毆打楊忠銘，謝明良就大聲吼叫，他們同包廂
    的朋友就出來看，當時我在櫃臺，我看見後就過去把他們勸
    離，衝突結束後謝明良仍留在原包廂喝酒，我和楊忠銘、李
    建達、吳榮燊還有吳賢的表哥綽號「阿德」就下樓，因吳
    榮燊有認識對方其中1 位，楊忠銘莫名其妙被打，吳榮燊就
    自告奮勇，說和對方有認識要去問為何打楊忠銘，此時吳
    賢的表哥「阿德」打電話給吳賢說有糾紛，吳榮燊到樓上
    和對方談，要吳賢過來看一下，吳賢到達的時候，我從
    樓下泊車少爺的對講機聽到樓上又發生衝突，楊忠銘、李建
    達、吳賢及其表哥「阿德」及我就全部回到樓上，我們一
    群人到樓上要找吳榮燊，我們敲門吳榮燊和1 位男生還在裡
    面談就走出來，另一間包廂死者謝明良走出來看，開始大聲
    ，對方包廂的人全都走出來，李建達看到對方人走出來拿木
    棒衝過去，開始打起來，打架的有吳賢、李建達、楊忠銘
    、吳賢的表哥綽號「阿德」，吳榮燊是我叫他先上樓與對
    方談，只有吳榮燊未參與，打完後我們5 人一起下樓，吳
    賢走前面先去開車，這時警方到場吳賢開車要離去，被警
    方攔住，吳賢倒車加速逃逸，警方開始在後面追，我和楊
    忠銘2 人下樓看見警方，裝作沒有事，未遭警方盤查，我和
    楊忠銘就離開現場等語（見96偵1139偵影卷第13頁至第14頁
    反面）；於偵訊時陳稱：我生日喝完酒，我正在櫃臺結帳，
    聽到起口角很大聲，我走過去看到死者打楊忠銘左臉，我們
    就把楊忠銘帶下樓，因楊忠銘還是蠻生氣，我跟吳榮燊說看
    對方是否可以道歉，並安撫楊忠銘，吳榮燊上去之後，就聽
    到少爺無線電在說上面發生衝突，又起口角，楊忠銘、李建
    達、吳賢、徐丞君及吳嘉豐還有我就一起上去，上去之後
    我們還在找吳榮燊在哪一間，死者剛好從包廂出來，一看我
    們就開始叫包廂的人，他們並丟公杯及酒杯，我就往櫃臺那
    邊走，那邊就打起來了，我沒有看到是誰先出手，我從頭到
    尾都在櫃臺旁邊看，我看到李建達、楊忠銘都有拿木棒，我
    們角度看不太到究是何人打死者，因為中間隔一道牆等語（
    見96偵1139偵影卷第63、64頁、第82頁正反面、第87頁）；
    於臺灣高等法院95年度上訴字第2594號另案審理時陳稱：打
    架時我位置在3 樓櫃臺旁邊，有一道牆擋住我看不到，我的
    位置只能看到走道最後面，吳榮燊先上去跟對方問事情來龍
    去脈，後來樓上KTV 無線電對講機傳下來說吳榮燊與對方發
    生爭執，所以我們才上去與吳賢一起坐電梯上去，我出電
    梯後向櫃臺服務人員詢問怎麼回事，吳賢直接從走道走過
    去等語（見臺灣高等法院95上訴2594影卷第68頁正反面）；
    於本院審理時證稱：當天謝明良與楊忠銘發生糾紛時吳嘉豐
    好像有在場，在1 樓時印象中楊忠銘問吳嘉豐有無吳賢的
    電話，吳嘉豐撥通後將手機轉交給楊忠銘聽，吳賢的表哥
    阿德是指吳嘉豐，吳賢、李建達、楊忠銘、徐丞君跟我都
    有坐電梯到3 樓，上樓後也有看到吳嘉豐，他已經站在樓梯
    口，徐丞君在一群人裡面推擠，印象中看到吳賢回來時，
    就有人拿棒球棒出來，印象中拿棒球棒的大概5 、6 個人，
    我的綽號叫阿良（本院卷二第46頁反面、第48頁反面、第49
    頁正反面、第50頁、第51頁反面、第52頁正反面）。
  (五)證人吳榮燊於偵訊時證稱：94年4 月8 日凌晨零時許，吳
    賢打電話叫我去君悅酒店喝酒，我過去裡面有5 個人，我們
    是在3 樓，我只認識兩個人，都叫阿賢，一個是吳賢，一
    個只知道綽號「阿賢」，是新竹人，後來我要離開，我們出
    去輪流上廁所，吳賢先跑去樓下，包廂的其他3 個人與死
    者謝明良好像是在廁所起爭執，他們在走廊上拉扯，有1 個
    戴眼鏡的人就被死者打，死者包廂的人就全部衝出來，他們
    包廂的人有人在叫「牙刷」的名字，我好像認識，就去認他
    ，我就去排解糾紛，「牙刷」就說好，既然有認識就算了，
    後來我們4 人就坐電梯下樓時，戴眼鏡男子就問我「牙刷」
    是何人，我說我只認識他，戴眼鏡這個人就跟我說既然認識
    「牙刷」，就請我上去跟對方說，叫打他的人下來道歉，我
    就去找「牙刷」並到另外1 個沒有人的包廂內講話，一進去
    ，他就把門反鎖，我說大家都熟，沒有必要這樣，但「牙刷
    」說酒喝多了，難免會這樣，「牙刷」說會代替死者來道歉
    ，我就打電話給戴眼鏡男子，在響時還沒有接通，就聽到走
    廊上一堆人打了起來，我跟「牙刷」都愣住了，我跟「牙刷
    」2 人出去就看到死者躺在櫃臺前面的走道上，並看到每個
    人都拿木棒，我看到約5 支棒球棒，他們已經打完了，不是
    我們包廂內那幾個人，應該是戴眼鏡男子叫人來打的，後來
    我被「牙刷」帶到空軍醫院急診室的時候，警察說我有一個
    朋友來醫院，他叫吳賢，我才知道吳賢還沒有離開等語
    （見94偵1652偵影卷第21頁反面、第22頁）。於本院96年度
    重訴字第7 號另案審理時證稱：當日因楊忠銘被謝明良打，
    很不服氣，他要我跟「牙刷」講一講，看可不可以道個歉，
    我就去找「牙刷」到隔壁包廂談，談得差不多，就聽到外面
    打打鬧鬧，一開門就看到在打架，當時打的人都要走了，謝
    明良躺在地上，嘴巴、鼻子都流血，我只有看到吳賢等語
    （見本院96重訴7 影卷二第26頁反面、第27頁）。
  (六)證人鄭啟志於偵訊時證稱：我看到謝明良及戴眼鏡男子在走
    廊吵架及拉扯，「牙刷」跟吳秉達有認識，說一說就沒事了
    ，我們就進包廂，他們就走了，過不了多久，吳秉達來我們
    包廂找「牙刷」，後來我們包廂的人1 個1 個出去，我聽到
    有聲音就出包廂，看到留鬍子的吳賢持球棒打謝明良，當
    時謝明良已經倒地，我就喊「牙刷」說小良出事了，他們看
    到小良嘴巴一直吐血，對方就趕快跑，小良倒地時，「牙刷
    」出來才看到吳賢還在打等語（見94偵1652偵影卷第23頁
    反面）。
  (七)證人林明嘉於警詢時證稱：我和謝明良一同上廁所，但謝明
    良並未排隊等候，就直接插隊進入廁所內方便，有人指摘謝
    明良，謝明良仍不予理會，隨後指摘謝明良的人便進到另1
    間廁所，我和謝明良上完廁所後，就離開廁所走回自己包廂
    外聊天，指摘謝明良的人亦走出廁所站在廁所門外，盯著我
    和謝明良直看，謝明良就走過去舉起他的右手往對方左臉頰
    甩了1 巴掌，眼見兩人就要打起來，我們兩方人馬趕緊出來
    架開2 人，這時，對方有人認識我朋友江棋鈴便出面打圓場
    ，對方便離去，事後對方與江棋鈴熟識之人又折回我們包廂
    ，邀江棋鈴到隔壁包廂內談事情，我因肚子疼去上廁所，謝
    明良見江棋鈴去隔壁很久未回來，便去找他，我從廁所出來
    ，就看見一群手持木製球棒（約5 、6 人）打謝明良，我認
    得其中1 個是吳賢等語（見96偵1139偵影卷第47頁正反面
    ）；於偵訊時證稱：當時我跟謝明良一起去上廁所，廁所1
    間1 間，要排隊，後面排隊的人排很久，謝明良先進去，就
    有人抱怨說大家等那麼久，謝明良插隊，我只是陪謝明良去
    ，我沒有上廁所，謝明良出來廁所後，我們就走到包廂走廊
    講話，那個抱怨的男子從廁所走出來，看了我們1 眼，就跟
    謝明良吵架，該男子戴眼鏡，是跟吳榮燊同一包廂的，謝明
    良先動手打戴眼鏡男子，廁所的人及我們包廂的鄭啟志、江
    棋鈴、彭康華、詹桂明都出來拉開他們，雙方都在制止，沒
    有繼續打，吳榮燊因跟江棋鈴有認識，就說沒有事了，我們
    就回包廂唱歌，過一會兒，吳榮燊就到我們包廂內找江棋鈴
    ，說有事跟他說，他們就去隔壁空包廂，沒有多久，一群人
    就上來了，我當時在上廁所，出來就看到一群人持球棒打謝
    明良，我有看到吳賢持球棒打謝明良，我們包廂其他人制
    止，結束後，謝明良就躺在地上等語（見94偵1652偵影卷第
    22頁反面）；於本院96年度重訴字第7 號另案審理時證稱：
    94年4 月8 日凌晨我有和謝明良、彭康華、詹桂明、江棋鈴
    等人一起去至君悅KTV ，唱歌時謝明良有跟1 個不認識的人
    吵架，後來謝明良被人用球棒打死，跟謝明良吵架的那個人
    後來還有回到現場，當時我去廁所，回來時看到謝明良被打
    ，有看到吳賢用球棒打謝明良，打哪裡我不能確定，但我
    看到時謝明良已經倒在地上，吳賢還有在打，之前跟謝明
    良吵架的那個人也在那一群人中間，當時情形很亂，廁所距
    離打架的地方差不多4 公尺左右，我確定吳賢有打謝明良
    ，是因為他留著鬍子，且他站在比較前面，我出來看到他打
    一下，之後就沒有看到人，他們就跑掉等語（見本院另案94
    重訴6 影卷第54頁反面至第55頁反面）。
  (八)證人江棋鈴於偵訊時證稱：我當時看到謝明良從廁所出來與
    戴眼鏡男子起爭執，後來吳榮燊看到我，就說大家都認識，
    不要這樣，講完，我們回包廂，他們就離開，過不了多久，
    吳榮燊來包廂找我，說要到旁邊講話，我們就到隔壁空包廂
    講話，不到兩分鐘，外面走廊就打起來了，就看到一堆人持
    球棒打謝明良，沒有多久就流血倒地，打完後他們人就走了
    ，我出來時看到謝明良倒地，他還繼續打，其他人我都不認
    識等語（見94偵1652偵影卷第23頁正反面）；於本院96年度
    重訴字第7 號另案審理時證稱：94年4 月8 日凌晨我有去西
    大路君悅KTV ，我和吳榮燊是在謝明良被打倒之後，詹桂明
    先出來，我們之後才出來，我出來看到6 、7 個人拿木棒打
    謝明良，吳賢留三羊鬍最好認，謝明良人都已經倒地，有
    幾個人退到後面，剩幾個人在打，他們看到我們2 、3 個人
    出來，所有打的人就跑掉，謝明良倒地後，確定有兩個人繼
    續在打謝明良，其中一人是吳賢，因他最好認，打的人有
    打到謝明良，倒地之後對方繼續打，打得部位，因當時情況
    很亂沒有特別注意到，有6 、7 個人拿球棒，沒有說6 、7
    個人同時打他，謝明良倒地沒有人去扶他，因為還有人繼續
    打他，吳賢他們跑掉後，我們才去扶謝明良，我不知道對
    方怎麼會停下來，當時謝明良已經吐血，我們出來大聲吆喝
    ，講髒話，繼續打的那2 、3 個人才跟其他人往電梯那邊跑
    等語（見本院另案94重訴6 影卷第78至81頁）。
  (九)證人詹桂明於偵訊時證稱：當日凌晨我聽到包廂外有人吵架
    ，我就出去看，看到謝明良跟戴眼鏡男子吵架，我們就去制
    止，吳榮燊有認出「牙刷」，就沒事了，我們各自回包廂，
    他們那邊的人就離開，後來吳榮燊進來我們包廂找江棋鈴，
    他們就去隔壁包廂講話，之後我跟謝明良去找江棋鈴與吳秉
    達看他們在幹什麼，包廂一打開，就一群人持球棒朝我們打
    ，我也有被打到，後來他們就一直亂打謝明良，其中有警察
    逮捕留有小山羊鬍的吳賢，當時他穿著白色Ｔ恤，沒穿外
    套，黑色七分褲，其他人我都不認識，因我們包廂一打開，
    就看到吳賢，林勁良、楊忠銘是否在場我已印象模糊不清
    楚，打完後，就看到謝明良倒地，他們就走掉等語（見94偵
    1652號偵影卷第23頁反面，96偵1139偵影卷第82頁）；於本
    院96年度重訴字第7 號另案審理時證稱：94年4 月8 日凌晨
    我有去新竹市○○路君悅KTV 喝酒，有發生打架的事情，我
    、謝明良走出包廂，那時候有聽到有人說「就是他」，「他
    」是指謝明良，他們就先朝謝明良打，我看到有5 、6 個人
    都有動手打謝明良，他們隨便亂打，頭也有打，當時我站在
    謝明良旁邊，他們全部一起同時打，我確定有看到吳賢拿
    球棒打謝明良頭部，謝明良倒地之後仍有繼續被打等語（見
    本院另案94重訴6 影卷第49頁反面至第54頁反面）。
  (十)證人彭康華於警詢時證稱：當時我在V13 包廂內，謝明良從
    廁所回包廂時有和我們說他去廁所時有和別人發生口角衝突
    ，後來我朋友江棋鈴被別人叫出去包廂說話，我們擔心他會
    出事，就和謝明良一起跟著出去包廂看看，因謝明良走第1
    個，他才一走出包廂，就有一群人7 、8 個人，手上拿球棒
    朝謝明良毆打，我們有上前阻止，可是謝明良頭部遭球棒敲
    幾下後就倒下，他們一群人就匆忙離開現場，我們就趕快把
    他送醫，當時我有看見打架過程，我看見吳賢和其他約4
    、5 人有持球棒毆打謝明良，他們都持棒球棒毆打謝明良的
    頭部，謝明良被打一下子他就倒在地上等語（見96偵1139偵
    影卷第45、46頁亦即94偵1652偵影卷第12、13頁）；於偵訊
    時證稱：當時我們聽到包廂外面有吵架聲，出包廂看到謝明
    良及戴眼鏡男子吵架、拉扯，吳榮燊認出江棋鈴，他們講一
    講就說認識沒有事了，我們回包廂，他們就走掉，過了一會
    兒，吳榮燊來我們包廂找江棋鈴出去，過不了多久，謝明良
    就叫我及詹桂明一起到隔壁包廂看「牙刷」他們在幹什麼，
    我們走出去，謝明良門一打開，就看到一群人持球棒毆打謝
    明良，謝明良走第1 個，詹桂明走第2 個，謝明良就一直被
    打，倒在地上，嘴鼻都流血，我只認得出留鬍子的吳賢打
    謝明良，因他站在第1 個，謝明良倒地時，他還在打，他穿
    白色上衣、黑色七分褲等語（見94偵1652號偵影卷第24頁）
    ；於本院96年度重訴字第7 號另案審理時證稱：94年4 月8
    日凌晨有去新竹市○○路君悅KTV 酒店，謝明良一開門，我
    有聽到外面有人喊就是他，所以他們就是要打謝明良。當時
    看到對方打謝明良頭部，我有看到吳賢動手，謝明良一出
    來，大概就有4 、5 支木棒一起打下去，我有看到吳賢動
    手，木棒敲下去的部位，都往頭部，謝明良手上沒有拿什麼
    武器等語（見本院另案94重訴6 影卷第44至49頁）。
  (十一)證人尹鉦富亦即君悅KTV 酒店經理於警詢時稱：當時我看見
    V1包廂內的2 名男子準備要進廁所，而V13 包廂的2 名男子
    就因要搶上廁所起口角，V13 包廂的1 名男子打對方1 拳後
    ，我過去把他們拉開後，V13 包廂的2 人就先行回包廂內，
    V1包廂的2 名男子就離開酒店，後來約過了10分鐘，就有一
    群約7 、8 個年輕人，有的手持球棒，衝進酒店包廂走道上
    ，一群人就在那打架，約過了2 分鐘7 、8 個年輕人就很快
    速的離開酒店搭乘電梯下樓，我看見V13 包廂的其他男子就
    架著1 個人到櫃臺前說有人受傷要我打電話叫救護車，後來
    他們架著受傷的男子離開酒店等語（見96偵1139偵影卷第43
    頁亦即94偵1652偵影卷第10頁）；於本院94年度重訴字第6
    號及96年度重訴字第7 號另案審理時證稱：客人發生口角時
    我站在廁所門口，發生口角後，搶廁所的就回去包廂喝酒，
    另外一邊的就買單離開，不到1 小時一群年輕人拿著棍棒從
    電梯進來，他們從電梯出來時，我站櫃臺旁邊，當時情形很
    亂，我們就把會計帶到後面的包廂，打人的過程我沒看到，
    大約4 、5 個人拿棍棒，他們往被害人包廂方向走，就開始
    打了，沒有任何停頓、談話，一進包廂就打人，他們從電梯
    出來往包廂方向走，我們就躲起來，持棍棒的人是先經過櫃
    臺再到包廂，經過櫃臺的時候他們在叫囂，講一些髒話，沒
    聽到有人叫V13 的人道歉等語（見本院另案94重訴6 影卷第
    90頁反面至第93頁反面，本院另案96重訴7 影卷二第22至26
    頁）。
  (十二)而被告徐丞君於偵訊時亦供稱：當天有朋友生日，我跟吳
    賢搭乘他的車一起過去喝酒唱歌，後來我跟吳賢要先回臺
    北，到竹北時，「阿明」打電話來，說要回君悅，當時車上
    還有李建達，我們就回到君悅，到君悅1 樓外面，才知道「
    阿明」跟對方起口角，他是戴眼鏡的男子，當時酒店門口有
    很多人包括楊忠銘、林勁良、吳賢、李建達有拿到球棒，
    但我沒有拿球棒，因我下車後先去上廁所，從廁所出來後有
    幾支球棒丟在地上，我跟吳賢、李建達、林勁良、楊忠銘
    ，還有其他我不認識的人上樓要求對方道歉，當時我和林勁
    良都沒有持球棒，但是其他人有拿球棒，謝明良從包廂出來
    ，先動手打李建達，之後才發生衝突，李建達才拿球棒還手
    打對方，我不知道他打幾下，我當時並沒有拿球棒，我當時
    站在李建達旁邊，我本來是在旁邊的小巷子上廁所，後來我
    看他一行人搭乘電梯上去，我就跟著上去，我沒有看到吳
    賢及「阿明」打人，打完後，吳賢說不要打了，叫我們走
    ，當時我有跟死者的朋友以手拉扯，吳賢把我們拉開，叫
    我們離開，離去時，吳賢車上有我、李建達及其他2 名我
    不認識的人，棍棒他們都放在車上，在湖口鄉被警察追上等
    語（見94偵1652偵影卷第45、46頁反面，96偵1139偵影卷第
    85頁反面、第86頁）；於本院94年度重訴字第6 號及96年度
    重訴字第7 號另案審理時供稱：我有全程看到謝明良被打過
    程，當時謝明良出來，就跟李建達吵架，死者先動手打李建
    達，後來死者被打倒在地上，我有跟謝明良的朋友在拉扯，
    死者沒有帶兇器，打架過程中，我站在他們旁邊，當時除了
    我之外，其他人都有拿球棒，我們上樓就是要打對方，當時
    在樓下聊天的時候就有聽到，要上去找謝明良，我第1 個走
    出電梯，只有看到謝明良手有動作，結果就被我們這邊的人
    用球棒打，吳嘉豐沒有拿球棒，下樓時，警車剛好經過，大
    家都往吳賢車上擠，球棒就都一起帶著上車等語（見本院
    另案94重訴6 影卷第81頁反面至第93頁反面，本院另案96重
    訴7 影卷二第34頁反面至第35頁、第38頁至第43頁反面），
    於本案偵訊時亦為大致相同之供述（見99他1871卷第37至40
    頁）。
  (十三)另被告吳嘉豐亦於偵查中供稱：當時我堂弟吳賢說有朋友
    生日，叫我過去喝酒唱歌，會發生此事，是因為在上廁所時
    ，楊忠銘插隊，兩間廁所都有人，死者從包廂衝出來，就直
    接插隊上廁所，我也在等廁所，我去另外一間上，死者就去
    楊建銘排隊的那一間上，我出來時，看到死者在廁所外面走
    廊打楊忠銘，他們一群人衝出來，也要打我，店家的人擋住
    ，之後我們就到樓下去，楊忠銘一直打電話，過一會就有一
    群人過來，因吳榮桑與對方認識，說先上去跟他們講道歉的
    事，講不好，我們就上去，當時楊忠銘、吳賢、李建達、
    徐丞君及我都有上樓去，還有一些不認識的人也有上去，我
    走樓梯，所以我比較慢上去，我上去時，就聽到吳賢說不
    要打，我上去就已經打完了，我沒看到打人的過程，但我有
    看到吳賢、李建達拿木棒，當時楊忠銘在現場，他的手機
    沒有電，就拿我的手機打，對方有1 個叫牙刷（即江棋鈴）
    的人打電話來說要找楊忠銘，因為楊忠銘用我0000000000號
    手機，當時已打完10分鐘左右等語（見94偵1652偵影卷第45
    、46頁）；於本院94年度重訴字第6 號及96年度重訴字第7
    號另案審理時供稱：楊忠銘被謝明良打後，我們就下樓，楊
    忠銘就一直打電話，他打給誰我不知道，但在樓下時楊忠銘
    有拿我電話打給吳賢，叫他回來，後來10幾分後就來了一
    堆人，楊忠銘在樓下先發球棒，後來他們就搭電梯上去，我
    走樓梯上去，整個打人過程我沒看到，楊忠銘叫大家來把面
    子找回來，是楊忠銘發的球棒，是不認識的人帶來的等語（
    見本院另案94重訴6 影卷第87頁至第90頁反面，本院另案96
    重訴7 影卷一第83頁反面至第88頁反面）。
  (十四)被害人謝明良案發當日94年4 月8 日被棒球棒揮擊後經送至
    新竹國軍醫院再轉至長庚紀念醫院林口分院急救後，於同日
    上午11時50分許死亡，經長庚紀念醫院林口分院診斷結果為
    ：休克；顱內受傷，伴有開放性顱內傷口與意識喪失、顱骨
    骨折、顏面骨骨折，經診療後急救無效，於同日上午11時50
    分離院，此有長庚紀念醫院林口分院94年4 月8 日診斷證明
    書1 份在卷足憑（見94相201 影卷第3 頁）。復經法務部法
    醫研究所法醫解剖鑑定：「以肉眼觀察結果：頭頸部：頭皮
    頭頂正中1 處前後走向挫裂傷約5 公分，右眉毛中段左下斜
    挫裂傷約4 公分，兩眼黑眼眶，左右顳部大面積頭皮下血腫
    ，上下唇瘀傷腫脹，右上顎齒槽部瘀傷，頸部無索溝指痕。
    胸腹部、背腰臀部無外傷異常。左手手背食指指掌關節處瘀
    傷，四肢長骨無骨折，生殖器無外傷。就傷情分析：(一)死者
    致死外傷為頭部外傷，多發性分布在前額、頂部及兩側顳部
    ，符合棒球棒所形成之鈍挫外傷，因打擊位置部分互相重疊
    形成融合瀰漫性頭皮下瘀傷出血，無法精確計算打擊次數，
    但由頭皮下瘀傷區域推估打擊次數在3 下以上，(二)案發過程
    中死者無明顯防禦行為，除頭部外傷僅在左手手背食指指掌
    關節處有1 處瘀傷。因頭部外傷致死。」，此有法務部法醫
    研究所94年6 月23日法醫理字第0940001655號函檢送之法務
    部法醫研究所（94）醫鑑字第0618號鑑定書（見同上相驗影
    卷第31至33頁）及臺灣新竹地方法院檢察署檢察官94年4 月
    9 、12日勘驗筆錄、94年4 月12日相驗屍體證明書、94年4
    月12日相驗報告書、現場照片11幀附卷可稽（見同上相驗影
    卷第17頁反面至第28頁反面）。足認被告徐丞君、吳嘉豐與
    吳賢、李建達、楊忠銘、林勁良等6 人持木棒毆打被害人
    謝明良之行為，與被害人謝明良死亡結果間有相當因果關係
    甚明。
  (十五)又扣案之木製棒球棒7 支經本院94年度重訴字第6 號另案審
    理時當場勘驗重量及長度：分別編號一：重量900 公克、編
    號二：重量850 公克（沒有塑膠膜）、編號三：重量800 公
    克、編號四：重量900 公克、編號五：重量900 公克、經內
    政部警政署指紋室有做採證痕跡、編號六：重量900 公克、
    、編號七：重量約800 公克（沒有塑膠膜），長度均為81公
    分，經載明筆錄在卷可憑（見另案本院94重訴6 影卷第110
    頁反面）。足徵被告徐丞君、吳嘉豐所持以毆打被害人謝明
    良之扣案木棒，質量堅硬、厚重，以之重擊被害人之脆弱且
    係人體要害部位之頭部，當致被害人謝明良死亡之結果，此
    應為被告徐丞君、吳嘉豐及其他共犯吳賢、李建達、楊忠
    銘、林勁良事先即可預見，被告徐丞君、吳嘉豐等人並有意
    使其發生，而持前開木棒中之6 支重擊被害人謝明良之頭部
    ，並於被害人謝明良倒地後，猶未罷手，仍推由吳賢持球
    棒繼續朝被害人謝明良頭部毆打，致被害人謝明良死亡，則
    被告徐丞君、吳嘉豐主觀上確有殺人直接故意之犯意聯絡，
    當無疑義。
  (十六)又另案共犯李建達於偵查中雖供述：因酒店走道很窄，只有
    1 支球棒的長度，所以無法從側面打，只能從上往下打，只
    能打到最突出的頭部等語（見94偵2014影卷第17頁反面）。
    然依卷附新竹市警察局第一分局95年4 月26日竹市警一分偵
    字第09550008918 號函及所附現場平面圖，現場走道最窄處
    固寬僅約1.5 公尺（見臺灣高等法院98上訴1579影卷第74頁
    正反面），然依本院另案前開勘驗木棒之結果，扣案之球棒
    長約81公分，以之相較於現場走道寬度，仍有足夠之施力空
    間，況依另案共同正犯吳賢於現場所指之被害人遭毆打位
    置，已在轉出走道，近吧台較開闊處，有吳賢指認案發現
    場之照片及上開現場平面圖可稽（見96偵1139影卷第55頁，
    臺灣高等法院98上訴1579影卷第74頁反面），而另案共犯楊
    忠銘在臺灣高等法院經審判長詢問在何處打架時，亦明確供
    稱：「在KTV 的走道，靠近櫃台的部分。如鈞院上訴卷第11
    3 頁所示之平面圖（參見臺灣高等法院98上訴1579影卷第74
    頁反面）。」等語（見臺灣高等法院99上更(一)206 影卷第25
    頁）。足見上開吳賢指認案發現場之照片及警方所繪現場
    平面圖確屬真正無訛，則被害人謝明良受毆擊位置之寬度，
    應較現場走道寬闊，再依上開法醫研究所之鑑定，被害人謝
    明良於案發過程中，並無明顯防禦行為，而被告徐丞君、吳
    嘉豐等人既分持球棒圍阻，被害人謝明良勢難脫困，如彼等
    自始僅有教訓傷害被害人謝明良之目的，其欲趨近擊傷未持
    任何器物之被害人謝明良之肩膀、四肢或軀幹，以遂行傷害
    之犯意，應無困礙，焉有如另案共犯李建達所述，依當時情
    形，只以球棒攻擊被害人頭部，為唯一之傷害方式？益徵被
    告徐丞君、吳嘉豐等人欲置被害人謝明良於死地之殺人犯意
    甚篤。
  (十七)再另案共犯吳賢之唾液及被害人謝明良之血液經送DNA 型
    別鑑定結果：扣案棒球棒上血跡、位於上開酒店1 樓騎樓
    之皮製拖鞋血點及命案現場地板毛巾之DNA 與被害人謝明良
    之DNA-STR 型別相同。車號LT-4012 號車內排檔桿旁之檳
    榔渣及煙灰缸內之煙蒂之DNA 與吳賢之DNA-STR 型別相同
    。車號LT-4012 號車內右前座踏板檳榔汁及右後車門外側
    檳榔汁，不排除混有吳賢之DNA 。車號LT-4012 號車內
    後座煙灰缸內之煙蒂與證人吳榮燊手機上血跡之DNA-STR 型
    別相同等事實，亦有內政部警政署刑事警察局94年6 月20日
    刑醫字第0940059378號鑑驗書1 份在卷足稽（見94偵1652影
    卷第68頁）。
  (十八)此外，復有告訴人謝木雄、謝林珠細在警詢及檢察官偵訊時
    之指訴、新竹市警察局第一分局搜索扣押筆錄、扣押物品目
    錄表及扣案之木製棒球棒7 支暨扣案物照片可資佐證（見94
    相201 影卷第5 頁反面至第6 頁第22、24頁均反面、94偵16
    52影卷第17、18頁、99偵1139影卷第55頁反面）。
  (十九)綜上所述：
    1.另案共犯李建達、吳賢於警詢時先稱94年4 月8 日凌晨
      ，係李建達、吳賢、吳榮燊、阿明及一個不認識的人共
      5 人在君悅KTV 內V1包廂喝酒云云，然其2 人於另案臺灣
      高等法院及李建達於本院審理時均改稱：當日係為4 月7
      日生的林勁良慶生，參加的有吳賢、林勁良、吳嘉豐、
      吳榮燊、李建達、徐丞君、楊忠銘等7 人，經核林勁良確
      實於65年4 月7 日出生，且林勁良、楊忠銘、吳嘉豐、徐
      丞君皆證稱當日有去君悅KTV 參加林勁良的慶生會，是另
      案共犯李建達、吳賢於警詢稱僅有5 人參加喝酒云云，
      係為掩飾其他同案共犯罪行，難以採信。
    2.另案共犯李建達於警詢稱「後來楊忠銘跟謝明良發生口角
      」等語；另案共犯吳賢於警詢、偵查稱「因上廁所，我
      們與被害人謝明良起衝突」、「後來戴眼鏡男子（即楊忠
      銘）去上廁所時，被謝明良打巴掌」等語；證人吳榮燊於
      偵查中證稱「他們好像是在廁所起爭執…戴眼鏡男子一直
      被死者打…他們包廂的人出來有人叫牙刷的名字，我好像
      認識就去排解糾紛，牙刷就說好，既然有認識就算了…」
      等語；證人鄭啟志於偵查中證稱「我看到謝明良及戴眼鏡
      男子在走廊吵架及拉扯，牙刷跟吳榮燊有認識，說一說就
      沒事了」等語；證人林明嘉於警詢稱「我和謝明良一同上
      廁所，但謝明良並未排隊等候。這時對方便有人指摘謝明
      良。…謝明良就走過去舉起他的右手往對方左臉甩了一巴
      掌。…這時，對方有人認識江棋鈴便出面打圓場，對方便
      離去」等語；證人江棋鈴於偵查中證稱「謝明良從廁所出
      來與戴眼鏡男子起爭執，後來吳榮燊看到我，就說大家都
      認識，不要這樣，講完，我們回包廂，他們就離開」等語
      ；證人詹桂明於偵查中證稱「…看到謝明良跟戴眼鏡男子
      吵架，我們就去制止，吳秉達有認出牙刷，就沒有事了」
      等語；證人彭康華於警詢稱「謝明良從廁所回包廂時有和
      我們說他去廁所時有和別人發生口角衝突」等語；另案共
      同正犯楊忠銘於警詢稱「我無意中說1 句，大家都在排隊
      ，引起謝明良不滿。…衝突結束後謝明良仍留在原包廂喝
      酒，我和林勁良、李建達、吳秉達還有吳賢的表哥綽號
      叫阿德就下樓…」等語；另案共犯林勁良於警詢稱「我朋
      友楊忠銘上廁所與死者發生口角，當時我在櫃臺，我看見
      就過去把他們勸離。衝突結束後謝明良仍留在原包廂喝酒
      ，我和楊忠銘、李建達、吳秉達還有吳賢的表哥綽號叫
      阿德就下樓…」等語；證人尹鉦富於警詢稱「V1包廂的客
      人與V13 客人因要搶上廁所起口角，然後V13 包廂的1 名
      男子打對方1 拳後，我有過去把他們拉開後，V13 包廂的
      1 人先行回包廂，V1包廂的2 名男子就離開酒店了」等語
      ；復以被告徐丞君於偵查中自承稱「我們這邊有一位阿明
      男子跟對方起口角，他是戴眼鏡的男子」等語；被告吳嘉
      豐亦於偵查中亦自承稱「我出來看的時候，看到死者在廁
      所外面的走廊打阿明…店家的人擋住，之後我們就到樓下
      去…」等語。足見案發前另案共犯楊忠銘曾與死者謝明良
      在廁所起衝突、發生口角，後因吳榮燊認識與死者同包廂
      的江棋鈴，死者就回包廂內，被告徐丞君、吳嘉豐等人就
      離開該酒店，該次衝突就此結束。
    3.又另案共犯吳賢稱其和被告徐丞君、李建達等人先離開
      酒店，後來在開快到竹北交流道的路上接到楊忠銘電話，
      要其開車返回酒店云云。然證人吳榮燊於偵查中證述「他
      們要出去輪流上廁所再離開，吳賢沒有上廁所，他先跑
      去樓下，其他包廂的3 個人與死者在走廊上拉拉扯扯」等
      語；另案共犯楊忠銘於警詢時稱「我的朋友林勁良在櫃臺
      買單看到就和吳榮燊、李建達過來，把我們雙方勸離。衝
      突結束後謝明良仍留在原包廂喝酒，我和林勁良、李建達
      、吳榮燊還有吳賢的表哥綽號叫阿德就下樓…」等語；
      另案共犯林勁良於警詢時稱「衝突結束後謝明良仍留在原
      包廂喝酒，我和楊忠銘、李建達、吳榮燊還有吳賢的表
      哥綽號叫阿德就下樓…」等語。是吳賢經證人吳榮燊證
      稱其曾先跑去樓下，然其從頭至尾尚未開車駛離，否則其
      搭載之人李建達何以仍出現在被告楊忠銘與被害人謝明良
      口角現場。又吳賢於警詢時先稱「過不久，就有10幾人
      持木製球棒過來找我們。…阿明的小弟就拿給我們1 人1
      支木棒」云云，後於本院另案審理時稱「球棒好像有幾支
      是從我後行李箱拿出來，我自己的球棒，都放在後行李箱
      」等語，前後有所矛盾；楊忠銘於警詢、偵查中稱「棒球
      棒我看到是吳賢從車上拿下來的。我有看到吳賢拿球
      棒，幾支我不清楚」、「木棒是從吳賢車上拿下來」等
      語，是李建達、吳賢等人於未供出楊忠銘參與犯行乙情
      前，以姓名年籍不詳綽號阿明之人教唆不知名之多人帶球
      棒前來云云置辯，係為圖卸自己攜帶球棒上樓毆打死者之
      情，否則這麼多不知名之人係如何前來？如何逃離？又何
      以他人帶來「協助」之球棒可以任意取走載離現場？種種
      悖於常理之情，吳賢等人難以自圓其說。況證人林明嘉
      、江棋鈴、詹桂明、彭康華皆證稱：約4 、5 人，5 、6
      人，6 、7 人拿棍子打謝明良等語，是其等供稱係多位不
      知名人帶球棒前來發放云云難以採信。又被告徐丞君於偵
      查中承稱「因為我下車後先去上廁所…我上廁所出來有幾
      支球棒丟在地上，…我因為上完廁所看到大家都進電梯，
      所以跟著進去」等語，足認吳賢從其車上拿下7 支木棍
      後，放在地上，讓每個人自行拿取，然因吳榮燊仍在君悅
      KTV 內與江棋鈴談判中，故最後僅有拿6 支球棒上樓，自
      係專以交予特定之被告徐丞君、吳嘉豐及吳賢、李建達
      、楊忠銘及林勁良等6 人供作本案兇器使用，本已昭然可
      見。起訴意旨謂係由嗣後到場之其中1 名姓名年籍不詳男
      子發給在場每人1 支木製棒球棒乙情，應予更正為係吳
      賢從其車上拿下7 支木製棒球棒後，放在地上，讓被告徐
      丞君、吳嘉豐等6 人自行拿取。
    4.另當日另案共犯李建達自白返回君悅KTV 1 樓後，拿取球
      棒上樓乙情，核與另案共同正犯吳賢、楊忠銘、被告徐
      丞君、吳嘉豐陳述相符，李建達手持球棒上樓乙情堪以認
      定；吳賢自承其亦有拿取球棒等語，核與另案共犯李建
      達、楊忠銘、被告徐丞君、吳嘉豐等人陳述相符，則吳
      賢手持球棒上樓乙情足堪認定；另案共犯楊忠銘亦自承自
      己有持球棒上樓等語，核與另案共同正犯李建達、吳賢
      、林勁良、被告徐丞君等陳述相符，是楊忠銘手持球棒上
      樓乙情亦堪認定，先此敘明。而本件被告徐丞君雖否認當
      日有持球棒上樓云云，然另案共犯李建達於偵查時稱「我
      、吳賢、徐丞君，還有其他兩個我不認識的人，打完後
      一同搭吳賢的車離去」等語；另案共犯吳賢於警詢、
      偵查時稱「所查扣之7 支木製球棒，有1 支我平時放在後
      車廂。1 支由我所拿，餘5 支為另外那5 人持有」、「我
      們一下去，就遇到巡邏車，所以人都擠到我車上，叫我趕
      快開車，我就跑給警察追，所以球棒就放在車上」等語；
      證人吳榮燊於偵查中證稱「我跟牙刷出來的時候，看到每
      個人都拿木棍，我看到約5 支球棒」等語；佐以被告徐丞
      君於偵查及本院另案審理時陳稱「我搭乘吳賢的車離開
      ，李建達也在車上，還有兩個不認識的人，棍棒他們都放
      在車上」、「離去時，吳賢車上載我、李建達，其他2
      人我不認識」、「下來的時候，警車剛好經過，大家都往
      吳車上擠。球棒就都一起帶著上車」等語。從而，依上
      揭吳榮燊所言，雖其證稱約5 支球棒，惟事發突然，每個
      人對數目多寡的感覺會有所不同，吳榮燊所稱約5 支球棒
      云云，自非必然正確之詞，又其證稱看到每個人都拿木棍
      ，互核其他共犯所言，該球棒係在車上之人所持有，且被
      告徐丞君對其搭乘吳賢之車離去乙情亦不否認，是被告
      徐丞君手持球棒上樓乙情應堪認定。吳賢等稱被告徐丞
      君未拿球棒云云純屬為徐丞君飾卸之詞，難以採信。又被
      告吳嘉豐辯稱其未持球棒，且其走樓梯上去，上去的時候
      ，就聽到吳賢說不要打了云云，雖李建達稱「不知道吳
      嘉豐有無拿棍子」云云；吳賢於偵查中稱「吳嘉豐沒有
      拿棍子，但有一起上去樓上」、「我確定吳嘉豐沒上去」
      ，前後所言矛盾；惟吳賢於警詢時稱「所查扣之7 支木
      製球棒，有1 支我平時放在後車廂。1 支由我所拿，餘5
      支為另外那5 人持有」等語；證人吳秉達於偵查中證述「
      我跟牙刷出來的時候，看到每個人都拿木棍，我看到約5
      支球棒」等語；被告徐丞君於偵查中證稱「當時我和林勁
      良都沒有持球棒，但是其他人有拿球棒」等語，是被告吳
      嘉豐手持球棒上樓乙情，堪以認定。至另案共犯林勁良辯
      稱其未拿球棒上樓，其上樓後站在櫃臺旁與櫃臺服務人員
      談話云云，然證人尹鉦富於原審證稱「他們從電梯出來往
      包廂方向走，我們就躲起來」等語；證人吳榮燊於偵查中
      證述「我跟牙刷出來的時候，看到每個人都拿木棍，我看
      到約5 支球棒」等語；吳賢於警詢中稱「當天林勁良、
      楊忠銘都有持木棒打人」，是被告徐丞君、吳嘉豐等人一
      出電梯門口，君悅KTV 之服務人員即躲到後面包廂，林勁
      良如何與其對話？林勁良欲以其上樓後和君悅KTV 之服務
      人員談話卸自己參與之刑責，不言可喻，是林勁良手持球
      棒上樓乙情，同堪認定。
    5.復觀另案共犯楊忠銘雖諉稱：我們在樓下聽到泊車少爺對
      講機在說樓上又發生衝突云云。另案共犯李建達、吳賢
      於偵查中諉稱係因吳秉達被對方押在樓上，有人打電話下
      來說吳秉達被打，其等為救吳秉達而上樓云云，李建達於
      本院審理時再度諉稱：是樓下的少爺說吳榮燊被押在包廂
      裡面，我們才上去云云（見本院卷二第57頁反面）。惟證
      人尹鉦富證稱「V1包廂與V13 包廂客人因搶上廁所起口角
      ，我有過去把他們拉開後，V13 包廂的2 人就先行回包廂
      ，V1包廂的2 名男子就離開酒店了。後來約過了10分鐘，
      就有一群約7 、8 個年輕人，有的手持棒球棍，衝進酒店
      包廂走道上，一群人就在那打架」等語，足認被告徐丞君
      、吳嘉豐及李建達等人與被害人謝明良一方等人，當日晚
      上於君悅KTV 僅爆發2 次衝突，是君悅KTV 之泊車少爺怎
      麼可能用對講機稱吳榮燊與被害人謝明良在樓上發生衝突
      ？又如果係有人打電話下來說吳榮燊在君悅KTV 上面被打
      云云，在當時除吳榮燊外，其餘之人皆在1 樓，那又是誰
      打了這通電話？如果是不認識的人，代為上去看，那該不
      認識之人又怎能找出吳榮燊？凡此種種不合情之處，皆為
      另案共犯楊忠銘、李建達、吳賢等人為掩飾其等真正上
      樓之目的，自無從憑為本件被告徐丞君、吳嘉豐等2 人有
      利之審酌。又被告徐丞君於偵查、本院另案審理時陳稱「
      …本來上樓要求對方道歉…」「（問：是否知道他們上樓
      要做什麼？）就是要打對方，當時在樓下聊天的時候就有
      聽到，要上去找謝明良」等語；被告吳嘉豐於本院另案審
      理時亦稱「（問：大家有無說要怎麼報仇？）…等阿明叫
      人家把面子找來」等語，互核證人詹桂明於偵查、本院另
      案審理時證稱「後來我跟謝明良去江棋鈴與吳榮燊那個包
      廂看他們在幹什麼，包廂一打開，就一群人持棒球棍朝我
      們打，我也有被打到，後來他們就一直亂打謝明良」、「
      …謝明良打開包廂門後，被打之前，沒有與對方講話、吵
      架或者其他動作，直接被打。」等語；證人彭康華於警詢
      、偵查及本院另案審理時證稱「因謝明良走第1 個，他才
      一走出包廂，就有一群人7 、8 個人，有的手上拿棒球棍
      ，就朝謝明良毆打」、「過了一會兒，吳榮燊來我們包廂
      找江棋鈴出去，過不了多久，謝明良就叫我及詹桂明一起
      到隔壁包廂看牙刷他們在幹什麼，我們走出去，謝明良門
      一打開，就看到一群人持棒球棍毆打謝明良，謝明良走第
      1 個，詹桂明走第2 個，謝明良就一直被打，倒在地上」
      、「因為謝明良一出來，就好幾根棍子一起打下去」；證
      人尹鉦富於本院另案審理時證稱「他們往被害人包廂方向
      走，就開始打了，沒有任何停頓、談話，一進包廂就打人
      」等語一致，參以證人詹桂明證稱其與謝明良走出包廂時
      ，確有人出言指認出謝明良為哪1 位，旋即加以毆擊等語
      ，從而，被告徐丞君、吳嘉豐等人一同持棒上樓尋仇、欲
      痛擊謝明良置之死地，亦堪憑認。且李建達於偵查中亦稱
      「當時無法從側面打，只能從上往下打，只能打到最突出
      的頭」等語；被告徐丞君於本院另案審理時承稱「死者沒
      有帶兇器」等語；並互核法務部法醫研究所就被害人謝明
      良之鑑定報告「案發過程中死者無明顯防禦行為，除頭部
      外傷僅在左手手背食指指掌關節處有1 處瘀傷。因頭部外
      傷致死」等語。而觀諸人體之頭部為職司掌管人體認知、
      思考、記憶、控制呼吸、精神意識知覺、各種器官正常運
      作中樞之大腦、小腦等重要器官及神經中樞之所在，係屬
      人體之要害，如遭重擊，極易因傷及腦部而死亡，此為眾
      所周知之事實，亦為被告徐丞君、吳嘉豐與其他共犯吳
      賢、李建達、楊忠銘、林勁良等人客觀上所得預見，且被
      告徐丞君、吳嘉豐等人所揮擊之木製棒球棒均重達約8 、
      900 公克，長度均為81公分，業經本院另案審理時勘驗如
      前，又被告徐丞君、吳嘉豐等人之打擊行為造成被害人謝
      明良頭部鈍挫外傷，多發性分布在前額、頂部及兩側顳部
      ，且打擊位置部分互相重疊形成融合瀰漫性頭皮下瘀傷出
      血，此有上揭解剖報告書在卷可參，足見被告徐丞君、吳
      嘉豐及其他共犯等人用力之猛，集中在頭部。據此，均足
      認定被告徐丞君、吳嘉豐等人明知持木製棒球棒揮擊被害
      人謝明良重要維生器官及神經中樞所在之頭部，足以致被
      害人謝明良死亡，仍持木製球棒重擊被害人頭部，是被告
      徐丞君、吳嘉豐與吳賢、李建達、楊忠銘、林勁良等人
      於君悅KTV 酒店1 樓即以共同殺害被害人謝明良之直接故
      意，持棒球棒上樓並下手實施乙情，堪以認定。
    6.被告徐丞君、吳嘉豐等人於殺害被害人謝明良後，另案共
      犯李建達於警詢稱「吳建達就開他的車載我跟阿明及兩個
      不認識的人，接著警察就在後面追我們」云云，其於偵查
      中改稱「我、吳賢、徐丞君，還有其他兩個我不認識的
      人，搭乘吳賢的車離去」等語；吳賢於警詢稱「有5
      人坐上我的車子，我未查看是哪5 人」、「林勁良、楊忠
      銘在現場就跑走了」等語，於偵查中稱「我離去時，我是
      司機，車上有徐丞君、李建達、其他還載有3 人，我不知
      道該3 人的名字」等語；被告徐丞君於偵查中承稱「離去
      時，吳賢車上有我、李建達，其他2 人我不認識，也不
      確定他們是否有出現在毆打現場」、「我搭乘吳峰賢的車
      離開，李建達也在車上，還有兩個不認識的人」等語；林
      勁良於警詢時證稱「吳賢走前面先去開車，這時警方到
      場，吳賢開車要離去，被警方攔住，吳賢倒車加速逃
      逸，警方開始在後面追，後來我就不知道，我和楊忠銘2
      人下樓看見警方，裝作沒有事，未遭警方盤查，我和楊忠
      銘就離開現場」等語。從而，吳賢離去時，其車上搭載
      徐丞君、李建達2 人，而被告吳嘉豐及另案共犯楊忠銘、
      林勁良係自行離去。被告吳嘉豐及共犯楊忠銘、林勁良下
      樓遇見警方，裝作沒有事，未遭警方盤查離去等情，更足
      見被告吳嘉豐及共犯楊忠銘、林勁良所持之棒球棒此時已
      交付吳賢或搭乘吳賢所駕駛之車離去之中1 人，否則
      警方豈有不疑之可能？被告徐丞君與李建達等人就搭乘吳
      賢之車離去之人數供述不一，無非係為企圖引導認定確
      有不知名之第3 人出現在現場，將殺害被害人謝明良之責
      推卸給不知名之人，否則果真有多餘之不明之人到場奧援
      ，何以會有吳賢將多餘之棒球棒置回車上後車廂之情事
      ，而楊忠銘並非新竹在地人士，又如何在一瞬間即能覓得
      眾多不明友人到場，並搶在被告徐丞君、吳嘉豐面前對被
      害人謝明良痛下殺手，委實令人匪夷所思。起訴意旨謂除
      被告徐丞君與共犯李建達外尚有另2 名姓名年籍不詳成年
      男子同車乙情，該2 名姓名年籍不詳成年男子亦應予更正
      刪除。
    7.又被告徐丞君於本件案發時所持用之手機門號為00000000
      00號，有門號使用人資料附卷可稽（見94偵1652影卷第34
      頁），而證人吳榮燊於本件案發時所持用之手機門號分別
      為00000000000 號及其女友名下之0000000000號，另案共
      同被告楊忠銘於本件案發時所持用之手機門號為00000000
      00號，亦經證人吳榮燊證述明確在卷（見同上偵影卷第21
      頁反面、第24頁、第46頁反面），另案共犯吳賢於本件
      案發時所持用之手機門號為0000000000號，亦經其供明在
      卷（見同上偵影卷第8 頁、第26頁反面），而被告徐丞君
      於94年4 月8 日3 時55分8 秒及4 時2 分14秒先後致電證
      人吳榮燊持用之門號00000000000 號手機，談話時間分別
      達20秒及7 秒，有電話通聯紀錄在卷可稽（見同上偵影卷
      第33頁反面），是被告徐丞君於即將持棒上樓毆擊謝明良
      之際，既有出面電話聯繫證人吳榮燊之舉，是其諉稱事先
      對本案行兇殺人之計劃，毫無所悉，僅是隨同眾人上樓云
      云，自難信採。又被告吳嘉豐於本件案發時所持用之手機
      門號為0000000000號，有門號使用人資料附卷可稽，並經
      其供承在卷（均見同上偵影卷第37、38、46頁），其於本
      案上揭被告徐丞君等7 人於4 時許行兇殺人之後（警員陳
      家祐係於同日4 時30分接獲通報發生上開案件），楊忠銘
      尚於同日5 時3 分及5 時30分兩度致電被告吳嘉豐，有電
      話通聯紀錄在卷可稽（見同上偵影卷第49頁），是被告吳
      嘉豐於持棒上樓毆擊謝明良之後，尚有立即與主嫌楊忠銘
      電話聯繫之情事，益見其諉稱對本案行兇殺人之事，並未
      參與云云，同難採信。
  (二十)本件事證明確，被告徐丞君、吳嘉豐涉犯共同殺人犯行，均
    堪以認定，均應予依法論科。
二、論罪科刑：
  (一)新舊法比較：被告徐丞君、吳嘉豐等2 人行為後，刑法部分
    條文業經修正，於95年7 月1 日施行，本件適用情形如下：
    1.修正後刑法第28條雖將「實施」修正為「實行」。其中「
      實施」一語，涵蓋陰謀、預備、著手及實行之概念在內，
      其範圍較廣；而「實行」則著重於直接從事構成犯罪事實
      之行為，其範圍較狹，是修正後刑法共同正犯之範圍已有
      限縮，共同正犯之範圍既因此而有變動，自屬犯罪後法律
      有變更，而非僅屬純文字修正，經比較結果，以修正後刑
      法有利於被告2 人。
    2.關於褫奪公權：刑法第37條第2 項關於褫奪公權之規定，
      雖亦同時有修正，惟按，從刑附屬於主刑，應依主刑所適
      用之法律（最高法院95年第8 次刑事庭會議決議參照）。
    3.本件綜合上揭新舊刑法比較之結果，並本於統一性及整體
      性原則，修正後之刑法較有利於被告2 人，爰一體適用修
      正後之刑法。
  (二)論罪理由：
    1.按「殺人未遂與傷害之區別，應以加害人有無殺意為斷，
      不能因與被害人無深仇大恨，即認無殺人之故意。」（最
      高法院51年台上字第1291號判例意旨參照）。又判斷殺意
      之有無，雖不以兇器之種類及傷痕之多少等為絕對之認定
      標準，但加害人下手之部位、用力之程度，仍非不可藉為
      判斷有無殺意之心證依據（最高法院74年度台上字第6585
      號、87年度台上第3123號判決同旨可參）。次按刑法上共
      同正犯之構成所稱意思之聯絡，並不限於事前有所謀議，
      即僅於行為當時（尤其於具有行為繼續性質之犯罪類型為
      然）有共同犯意之聯絡者，亦屬之；且其表示之方法，亦
      不以明示通謀為必要，即相互間有默示之合致，亦無不可
      。上訴人未下手實施犯罪；然其於他人實施犯罪之行為繼
      續中，本於犯意聯絡，推由他人實施，仍無卸共同正犯之
      責（最高法院81年度臺上字第6765號刑事判決意旨參照）
      。
    2.被告徐丞君、吳嘉豐所揮擊之木製棒球棒均重達約8 、9
      00公克，長度均為81公分，業經本院另案勘驗無訛如前，
      又被告徐丞君、吳嘉豐2 人與其他共同正犯吳賢、李建
      達、楊忠銘、林勁良等人之打擊行為造成被害人謝明良頭
      部鈍挫外傷，多發性分布在前額、頂部及兩側顳部，且打
      擊位置部分互相重疊形成融合瀰漫性頭皮下瘀傷出血，此
      有上揭解剖報告書在卷可參，足見被告徐丞君、吳嘉豐等
      人用力之猛，集中在頭部。據此，均足認定被告徐丞君、
      吳嘉豐等人明知持木製棒球棒揮擊被害人謝明良重要維持
      生命器官及神經中樞所在之頭部，足以致被害人謝明良死
      亡，仍持木製球棒重擊被害人謝明良頭部，是被告徐丞君
      、吳嘉豐與吳賢、李建達、楊忠銘、林勁良等人於君悅
      KTV 酒店1 樓即以共同殺害被害人謝明良之直接故意尋釁
      ，堪以認定，迭如前述。是核被告徐丞君、吳嘉豐所為，
      均係犯刑法第271 條第1 項之殺人罪。被告徐丞君、吳嘉
      豐2人 與其他共同被告楊忠銘、吳賢、李建達、林勁良
      間，就上開殺人行為有犯意聯絡與行為分擔，均為共同正
      犯。
  (三)科刑審酌事由：爰審酌被告徐丞君、吳嘉豐等2 人僅因同夥
    友人楊忠銘與被害人謝明良間之細故糾紛，為討回公道而偕
    同持木製棒球棒揮擊被害人謝明良報復，其與同夥共犯下手
    之部位均集中在頭部及力道之重，被害人謝明良毫無防禦行
    為，犯罪手段實為兇殘，導致被害人謝明良喪失寶貴之生命
    ，對於被害人謝明良家屬之身心造成莫大創痛，且犯後均否
    認行，惡性重大，毫無悛悔之意，其等犯後亦均未與被害人
    謝明良家屬商談和解，犯後態度不佳，所犯係基於共同殺人
    之犯意為之，然被告2 人尚非為本件犯行之主導者，並參酌
    其等品行、犯罪動機、目的、手段、生活狀況、智識程度、
    所生損害、另案共犯吳賢、李建達、楊忠銘遭判處之刑度
    等一切情狀，爰各量處被告徐丞君、吳嘉豐如主文所示適當
    之刑，且依所犯殺人罪之性質認為有褫奪公權之必要，併依
    修正後刑法第37條第2 項關於褫奪公權之規定，均宣告褫奪
    公權6 年，以資懲儆。至於蒞庭檢察官求處被告2 人均有期
    徒刑14年（見本院卷二第95頁反面），本院斟酌上情，認為
    略嫌過重，另被告2 人之犯罪時間雖在96年4 月24日以前，
    惟其等係犯刑法第271 條第1 項之殺人罪，且經本院各判處
    逾有期徒刑1 年6 月之刑度，核與中華民國96年罪犯減刑條
    例第3 條第1 項第15款不予減刑之規定相符，依法不予減刑
    ，均此併敘。
  (四)沒收：按共同正犯因相互間利用他人之行為，以遂行其犯意
    之實現，本於責任共同之原則，有關沒收部分，對於共犯間
    供犯罪所用之物，自均應為沒收之諭知（最高法院89年度台
    上字第6946號裁判意旨參照）。扣案之木製球棒7 支，其中
    6 支為另案共同正犯吳賢所有供其等犯罪所用之物，應依
    刑法38條第1 項第2 款規定宣告沒收，另1 支未供犯罪所用
    ，無庸沒收，併此敘明。
據上論斷，應依刑事訴訟法第299 條第1 項前段，刑法第2 條第
1 項、第28條、第271 條第1 項、第37條第2 項、第38條第1 項
第2 款，判決如主文。
本案經檢察官陳建文到庭執行職務。
中    華    民    國   100    年    9     月    23    日
                  刑事第六庭  審判長法  官  馮俊郎
                                    法  官  蔡欣怡
                                    法  官  林建鼎
以上正本證明與原本無異。
如不服本判決應於收受送達後10日內向本院提出上訴書狀，並應
敘述具體理由；如未敘述上訴理由者，應於上訴期間屆滿後20日
內向本院補提理由書（均須按他造當事人之人數附繕本）「切勿
逕送上級法院」。
告訴人（被害人）如對於本判決不服者，應具備理由請求檢察官
上訴，其上訴期間之計算係以檢察官收受判決正本之日期為準。
中    華    民    國   100    年    9     月    23    日
                                    書記官  黃伊婕
附錄：本案論罪科刑法條全文：
刑法第271 條第1 項：
殺人者，處死刑、無期徒刑或 10 年以上有期徒刑。